臺灣高等法院刑事判決　　　　　　　　　　　　　八十九年度上訴字第三三八號
　　上　訴　人
　　即　被　告　辛○○
　　　　　　　　乙○○
　　右　一　人
　　輔　佐　人　李昂
　　共　　　同
　　選任辯護人　王偉凡律師
　　選任辯護人　張瑞釗律師
右上訴人因毒品危害防制條例等案件，不服臺灣基隆地方法院八十八年度重訴字第十
號，中華民國八十九年八月三十日第一審判決（起訴案號：臺灣基隆地方法院檢察署
八十八年度偵字第四七一○、四七二三、四八○四號）提起上訴，本院判決如左：
    主  文
原判決撤銷。
辛○○共同連續製造第二級毒品，處有期徒刑拾年。
如附表(五)所示之物及署押均沒收，其中因犯罪所得之財物如全部或一部不能沒收時，
以其財產抵償之；扣案毒品部分併銷燬之。
乙○○共同連續製造第二級毒品，處有期徒刑捌年。
如附表(六)所示之物均沒收，其中因犯罪所得之財物如全部或一部不能沒收時，以其財
產抵償之；扣案毒品部分併銷燬之。
    事  實
一、辛○○、乙○○係表兄弟關係，民國（下同）八十六年間，辛○○因印尼友人廖
    德昌（中華民國人民，綽號「阿昌」，長期居住印尼，應由檢察官另行偵辦）於
    印尼告知販賣第二級毒品ＭＤＭＡ（N-α-dimethyl-3.4-(methylenedioxy)
    phenethy-lamine，又命名為3.4-methylenedioxy methamphetamine）有暴利可
    圖，要辛○○在台灣尋找該毒品之製造技術以便製造販賣ＭＤＭＡ牟利。嗣辛○○回國後於表哥李振郎處獲知其表弟乙○○係藥學博士，遂央求李振郎代為聯絡
    乙○○與之見面，經見面後，親自向乙○○說明上情後，委託乙○○研究尋找製
    造ＭＤＭＡ之方法、原料，乙○○思及並非由伊大量製造ＭＤＭＡ，伊負責分工
    之部分表面觀之尚未明顯觸法，應不至被發現；至於研究製造方法部分，可利用
    乙○○擔任國立台灣大學醫學院藥學研究所（下稱台大藥研所）王惠珀教授之研
    究助理機會，在台大藥研所一三四二號實驗室內少量操作，亦不致為人察覺，乃
    基於與辛○○、廖德昌或廖德昌指示之人等共同製造第二級毒品ＭＤＭＡ之概括
    犯意聯絡，約定先由乙○○研究製造ＭＤＭＡ之方法，再由辛○○赴印尼將製造
    方法傳授與廖德昌，以在印尼共同製造、販賣ＭＤＭＡ牟利。旋乙○○經由相關
    文獻資料獲悉製造第二級毒品ＭＤＭＡ須先製成酮類化合物（學名為
    3.4-methylenedioxypheny lacetone），而黃樟油（SAFROLE）可生產出該酮類
    化合物，乃於八十六年五月十日、同年月十二日間，分別由辛○○或乙○○向設
    在台北市○○路之第一化工原料股份有限公司（下稱第一化工公司）購買黃樟油
    各五‧三公斤、五公斤，並利用台大藥研所一三四二號實驗室，以黃樟油提煉出
    約一百多公克之酮類化合物，將其中之一百公克連同乙○○在網路上取得以酮類
    化合物製造ＭＤＭＡ之步驟資料交與辛○○，由辛○○於八十六年七月間攜往印
    尼與廖德昌合作，欲共同在印尼製造ＭＤＭＡ，惟因辛○○與廖德昌均未具備專
    業化學技術，無法單憑乙○○所提供之步驟資料及酮類化合物成功製造ＭＤＭＡ
    ，辛○○乃於八十六年七月三十一日返台告知乙○○在印尼無法製造成功並提議
    由乙○○直接在台灣試做ＭＤＭＡ，看是否真能依乙○○所提供之製作方法由酮
    類化合物製成ＭＤＭＡ，乙○○遂於上開實驗室內著手製造少量之第二級毒品Ｍ
    ＤＭＡ，以為確認，乙○○以先前用黃樟油製造出來未一併交付與辛○○帶至印
    尼之不明數量（少量）酮類化合物，在台灣大學藥研所上開實驗室中以其提供予
    辛○○之方法或近似方法實驗成功製造約二公克之液態ＭＤＭＡ，惟其恐遭發現
    ，隨即將該二公克之ＭＤＭＡ銷燬。乙○○、辛○○二人雖因而確認該酮類化合
    物能依其所提供之方法或近似方法產製ＭＤＭＡ，惟乙○○思及以黃樟油提煉酮
    類化合物之程序甚為複雜繁瑣，又於台灣雖未管制該酮類化合物但亦無法購得，
    而辛○○又告以在印尼一公斤之酮類化合物市價為新台幣（以下同）五萬元，價
    值甚高，故乙○○乃認應繼續研究能快速產製酮類化合物之方法，或尋找其他以
    低價取得酮類化合物之途徑，以方便生產ＭＤＭＡ販賣牟利，其間辛○○與乙○○約定分工計價方式為：伊提供每公斤酮類化合物給廖德昌生產ＭＤＭＡ，伊約
    可自廖德昌處獲得二萬元之利潤，伊將給付二分之一的報酬即一萬元予乙○○。
    於八十六年九月十日乙○○再向第一化工公司購買約四至五公斤之黃樟油以為研
    究，但均未能有顯著成效。直至八十七年十一月間，乙○○經由電腦網際網路得
    知大陸地區上海市之男子楊征宇（YANG ZHENG YU之譯名）對外販售酮類化合物
    ，經電腦網路與之連繫後，發覺該大陸人士販賣之價格極為便宜，顯於原料取得
    部分，即可先獲得暴利，乃先由辛○○於八十七年十二月九日及二十三日，二度
    至大陸地區向楊征宇購買約五公斤及十五公斤之酮類化合物回台，經乙○○於實
    驗室內確認成分無誤後，二人決定向楊征宇大量進口酮類化合物以供生產ＭＤＭ
    Ａ。嗣因酮類化合物在大陸地區係屬管制出口之物品，辛○○、乙○○二人遂與
    楊征宇約定以「甲基柏木酮」名義買賣，且為避免兩岸代理進出口之公司起疑，
    約定價金之支付方式為：酮類化合物與甲基柏木酮間二百公斤之價差為美金四千
    八百四十元，另由辛○○以電匯方式，自台灣匯往楊征宇設於「BANK OF CHINA
    SHANGHAI BRANCH HONG QIAOSUR -BRANCH」帳號0000000-000 000000號帳戶內，
    其餘名義上購買「甲基柏木酮」之價金則由辛○○至第一化工支付。旋辛○○及
    乙○○分別於八十八年二月間及四月間，委託第一化工公司以「甲基柏木酮」名
    義進口酮類化合物各二百公斤，並由第一化工公司分別於八十八年二月十一日及
    同年四月二十一日，將各二百公斤之酮類化合物送往台大藥研所交由乙○○簽收
    ，乙○○簽收後分別將各二百公斤四大桶之酮類化合物分裝在五加崙之塑膠小桶
    內，以方便運輸交付與廖德昌供生產ＭＤＭＡ，再由辛○○依廖德昌之指示將該
    四百公斤之酮類化合物運至台北市某處交付與廖德昌指示之不詳姓名成年男子「
    阿彬」，由「阿彬」帶往不詳地點由不詳成年人士製造ＭＤＭＡ以販賣牟利。
二、八十七年十二月間，辛○○依廖德昌之指示及交付之「丙○○」名義身分証影本
    ，於自宅即即台北市松山區○○○路三十八號二樓，一次接續以於影本上分別變
    造姓名、國民身分証字號、出生年月日、父母姓名、配偶姓名、本籍、出生地、
    住址、國民身分証核發日期、職業、役別等事項再予以影印之方式，變造如附表
    (五)編號至所示之「丙○○」、「丁○○」、「戊○○」、「己○○」之國民
    身分証影本各一紙，均足以生損害於「丙○○」、「丁○○」、「戊○○」、「
    己○○」等人及我國內政部核發國民身分証之正確性。辛○○再基於行使上開變
    造特種文書、偽造、行使偽造私文書等之概括犯意，分別於如附表(二)編號(1)至(5)
    、(7)至(9)所示之時、地及方式，以各該被偽造人之名義，偽造其等署押於如附表
    (二)各欄所示之貨物運送單等私文書上（其偽造之署押及私文書詳如附表(五)至
    所示），分別行使各該偽造之私文書及變造之國民身分証影本後寄送廖德昌所要
    之茶葉禮盒至印尼予廖德昌指定之人收受，均足生損害於「丙○○」、「己○○
    」、「戊○○」、「丁○○」等人及我國內政部核發國民身分証之正確性。
三、辛○○、乙○○明知廖德昌囑託之不詳姓名成年男子「阿彬」（或阿賓）於八十
    八年五月中旬及八十八年六、七月間分別在台北市○○路與敦化北路附近所交付
    之粉末一包（毛重約四十六公克）及六包（毛重約三千餘公克），均係第二級毒
    品ＭＤＭＡ，且為管制物品，依法不得私運出口，二人竟另基於與廖德昌連續運
    輸ＭＤＭＡ至印尼販賣牟利（同時為私運管制物品出口）之犯意聯絡及行為分擔
    ，先於八十八年五月十八日將該約毛重約四十六公克之一包ＭＤＭＡ粉末共同在
    台大實驗室內包裝成文件資料樣式擬以文件名義用快遞運輸至印尼給廖德昌指定
    之人，由辛○○負責寄送，辛○○則於八十八年五月十八日，在臺北市○○路台
    視電視公旁之SEVEN--ELEVEN便利商店，單獨基於同前行使變造特種文書及偽造
    私文書之相同概括犯意，持其於八十七年十二月間變造完成之「己○○」身分證
    影本，冒用「己○○」之名義，以附表(二)(6)之方式偽造「己○○」之署押及其名
    義之貨物運送單等私文書（詳如附表(五)、所示），並交付委託ＤＨＬ洋基公
    司寄往印尼國交由廖德昌指定之人收受，而行使之，均足生損害於「己○○」及
    我國內政部核發國民身分証之正確性。嗣經ＤＨＬ公司發覺該以文書名義寄送之
    物品鼓起，因而起疑並查驗，發覺其內並非文書，而以物品與寄送名義不符之理
    由退回招領，並於致運輸第二級毒品毒品及私運管制物品出口之目的不達而未遂
    。惟該「己○○」之身分証影本住址係經變造，致招領無著。辛○○、乙○○二
    人再於八十八年七月十三日，在台大實驗室內，共同將另六包ＭＤＭＡ粉末包裝
    成茶葉罐禮盒六罐之樣式，再以扣案之ＤＨＬ包裝紙箱包裝完畢後，二人基於同
    前運輸第二級毒品、私運管制物品出口之概括犯意，由辛○○於八十八年七月十
    四日上午，在ＤＨＬ安和路營業處，再單獨基於同前之行使變造特種文書、私文
    書及概括犯意，持於同上時地變造之「丁○○」身分證影本，冒用「丁○○」名
    義，以如附表(二)(10)之方式，並基於偽造、行使私文書之概括犯意，偽造「丁○○
    」之署押及其名義之貨物運送單等私文書上（詳如附表(五)、、所示），交
    付委託ＤＨＬ寄往印尼國交由廖德昌指定之人收受，而行使之，均足以生損害於
    「丁○○」及我國內政部核發國民身分証之正確性；於交付行使後寄送手續尚未
    全部完成之際，即於同年月日上午十一時五十分許，為台灣基隆地方法院檢察署
    檢察官指揮內政部警政署刑事警察局及基隆市警察局刑警隊幹員，在台北市○○
    路○段二一七巷三號一樓ＤＨＬ安和路營業處，當場查獲辛○○該次所郵遞之六
    罐茶葉禮盒包裝之ＭＤＭＡ、包裝毒品所用之茶葉盒六個、鋁紙袋六個、茶葉盒
    外包裝紙殼六個、ＤＨＬ包裝紙箱一個，同時從ＤＨＬ公司扣得上開八十八年五
    月十八日寄送未遂內有一包毛重約四十六公克第二級毒品ＭＤＭＡ之「文件」包
    裹一個，計查獲辛○○寄送未遂之ＭＤＭＡ共七包，總淨重共三千零四十七公克
    （驗餘淨重共三千零十二公克）、茶葉一包，並扣得辛○○偽造之「丙○○」、
    「丁○○」、「戊○○」身分證影本三張及如附表(五)編號至所示之偽造文書
    及署押；再於八十八年七月十五日下午一時四十分至辛○○台北市○○○路三十
    八號二樓扣得空白ＤＨＬ貨運單二張、渣打銀行航空電匯單五張、台北銀行匯款
    單四張、存款簿八本等物；再於八十八年七月十六日上午至台灣大學醫學院藥學
    研究所十三樓一三四二、一三五二號實驗室勘驗並扣得乙○○合作金庫存摺乙本
    、內有粉末殘渣之紅色臉盆乙個、摘錄自乙○○電腦之上海楊先生帳戶資料、台
    大所有乙○○使用之電腦主機及磁碟片等物，因而查獲本案。
四、另乙○○與辛○○於八十七年十二月九日至八十八年四月二十一日分別向大陸買
    進酮類化合物四百二十公斤，並分裝後轉交與廖德昌所指示之人以供廖德昌及其
    指示之不詳姓名成年人於不詳處所製造第二級毒品ＭＤＭＡ後，廖德昌即分別自
    八十八年一月五日至八十八年七月三日計八次自香港匯入辛○○在台灣之寶島銀
    行、台北銀行共美金八萬五千一百九十一點三七元（折合新台幣約三百萬元，詳
    如附表(三)Ａ編號至及附表(三)Ｂ所示），以為辛○○及乙○○之部分報酬；辛○○於收受廖德昌之匯款後，分別於八十八年一月五日、六月四日、六月二十九
    日及七月十三日將其中約二分之一之款項匯給乙○○，共計新台幣一百五十三萬
    三千元（詳如附表(四)編號、至所示），此等分別為辛○○及乙○○在八十
    八年七月十四日為警查獲前因與廖德昌合作生產ＭＤＭＡ分配所得之部分款項。
五、案經內政部警政署刑事警察局移送暨台灣基隆地方法院檢察署檢察官自動檢舉偵
    查起訴。
    理  由
甲、有罪部分：
一、訊據上訴人即被告乙○○，固坦承於八十六年間，受被告辛○○之託研究製造Ｍ
    ＤＭＡ之方法，並將研究出來以黃樟油提煉之生產原料酮類化合物約一百公克及
    製造ＭＤＭＡ之書面方法交付被告辛○○帶至印尼給廖德昌生產，於廖德昌生產
    失敗後，應辛○○之建議在台大實驗室生產ＭＤＭＡ約二公克，旋即將之銷燬，
    但因此確認其所陳方法及原料酮類化合物，確可產出第二級毒品ＭＤＭＡ，因而
    繼續研究快速生產該酮類化合物或尋找可低價取得該酮類化合物之管道，以便供
    廖德昌等人大量生產ＭＤＭＡ販賣牟利等情不諱，惟否認其後另有於台大藥研所
    實驗室大量製造ＭＤＭＡ，或與被告辛○○、廖德昌等人共同運輸或走私出口扣
    案之七包第二級毒品ＭＤＭＡ，以交與印尼廖德昌指定之人共同販賣等犯行，亦
    否認有與辛○○或廖德昌共同在印尼或其他不詳地點製造第二級毒品ＭＤＭＡ之
    共同犯意聯絡或行為分擔，但坦承知道辛○○及廖德昌等人取得酮類化合物及Ｍ
    ＤＭＡ製造方法，目的是要生產ＭＤＭＡ等情無誤，另辯稱：剛開始被告辛○○
    找伊或要求介紹化學專業人才至印尼製造ＭＤＭＡ時，伊即加以拒絕，嗣因天真
    地以為提供一般電腦網路或文獻資料可查到之ＭＤＭＡ製造方法讓辛○○持至印
    尼製造ＭＤＭＡ應不致違法，而生產ＭＤＭＡ之原料酮類化合物在台灣並未管制
    ，伊研究、生產、販賣，應未違法，且基於親戚間之情誼，伊才開始於實驗室內
    研究ＭＤＭＡ之製造方法及研製酮類化合物。又辛○○告以酮類化合物在印尼係
    屬管制物品，取得不易，在印尼之市場價格高達每公斤新台幣五萬元，伊才會在
    實驗確認以黃樟油提煉而成之酮類化合物的確能生產出ＭＤＭＡ後，同意積極研
    製快速取得酮類化合物之製造方法，但因以黃樟油提煉之程序繁瑣，提煉不易，
    於實驗一段時間後即中斷，至八十七年十一月間，伊才在電腦網路上發現大陸地
    區楊先生對外販售酮類化合物，乃將此訊息告知辛○○，於聯絡後由辛○○先於
 八十七年十二月九日及二十三日親自去大陸向楊先生購買酮類化合物五公斤及十
    五公斤，供伊實驗確認與能產製ＭＤＭＡ之酮類化合物是否相同，經確認後，才
    由辛○○在八十八年二月及四月間透過第一化工公司以「甲基柏木酮」名義自大
    陸楊先生處進口酮類化合物各二百公斤（共四百公斤）。因該化學原料不適宜放
    在一般民宅，始約定由第一化工公司將液態之酮類化合物送至台大藥研所交由伊
    簽收，伊則以實驗室之廢液桶將酮類化合物分裝成小桶，交與辛○○攜往印尼給
    廖德昌，伊並未利用進口之酮類化合物在實驗室內製造ＭＤＭＡ，扣案之七包Ｍ
    ＤＭＡ成品確實非伊在台大實驗室生產，亦非其所生產，伊雖有幫忙辛○○包裝
    寄送之茶葉禮盒，但伊不知辛○○在茶葉禮盒中夾有ＭＤＭＡ毒品。至於辛○○
    匯給伊的錢係為酬謝伊代為尋找酮類化合物，乃辛○○販賣酮類化合物予廖德昌
    後分給伊之報酬，因酮類化合物在印尼之市價極高，所以辛○○匯給伊之報酬甚
    豐，該金額絕非製造或販賣ＭＤＭＡ之對價。另辛○○匯給伊之金錢中，並不全
    然是因為販賣酮類化合物之報酬，之前伊即曾借帳戶給辛○○使用，伊不知該等
    錢是什麼錢。伊平日到實驗室後，即忙著指導學生做實驗及完成王惠珀教授所交
    待之實驗進度，此外即係玩電腦、吃飯或看電視之休息時間，晚上亦不致留在實
    驗室太晚，根本沒有多餘時間能在實驗室內利用短短的八十八年六月二十四日至
    七月十四日共約三星期的時間製造出警方所查獲六包重達三千公克之ＭＤＭＡ，
    此有相關証人到庭作証，且依台大實驗室之設備，於二十天之時間中，絕對不可
    能製造出如多量之ＭＤＭＡ；另檢驗扣案之ＭＤＭＡ之殘餘溶劑，必可確定該扣
    案之第二級毒品不是依以扣案之製造方法所生產，因為二者使用之溶劑不同，殘
    餘溶劑也會不同，伊於八十八年七月十八日晚間八時許之檢察官臨時偵查庭中自
    白該扣案之第二級毒品為伊在台大實驗室製造云云，實與事實不符，伊絕無製造
    等語。
二、另訊據上訴人即被告辛○○，除坦認被告乙○○上開所言為真外，亦坦承於八十
    六年間，曾攜帶被告乙○○所提供之酮類化合物以及ＭＤＭＡ製造步驟至印尼欲
    與廖德昌共同製造ＭＤＭＡ，惟並未製造成功，嗣乙○○由電腦網路上得知大陸
    地區楊先生對外販售酮類化合物，將此訊息告訴伊，伊除親自前往購買二次各五
    公斤及十五公斤外，先後二次委託第一化工公司以「甲基柏木酮」名義自大陸地
    區進口酮類化合物共計四百公斤等情不諱，並坦承知道伊提供給廖德昌之製造方
    法及酮類化合物，廖德昌是要用來生產第二級毒品ＭＤＭＡ販賣圖利，惟矢口否
    認有與乙○○、廖德昌共同製造、運輸、販賣ＭＤＭＡ之犯行，辯稱：因酮類化
    合物在印尼屬管制物品，市價極高，伊與乙○○從大陸大量進口酮類化合物後，
    請乙○○代為分裝成小桶，伊再依廖德昌之指示在台灣交付給廖德昌指定之「阿
    彬」，由「阿彬」以不詳方式偷運回印尼，印尼方面廖德昌匯給伊之美金係向伊
    購買酮類化合物之代價，並非共同製造ＭＤＭＡ之代價，乙○○並未利用進口之
    酮類化合物在台大藥研所實驗室內製造ＭＤＭＡ，伊不知八十八年五月十八日及
    七月十四日兩次寄送之白色粉末是第二級毒品ＭＤＭＡ，伊無運輸ＭＤＭＡ至印
    尼之故意，該被查獲以文件形式包裝之ＭＤＭＡ一包及以茶葉禮盒包裝之六罐Ｍ
    ＤＭＡ，均係廖德昌指示綽號「阿彬」之不詳姓名成年男子交付與伊，廖德昌委
    託伊代為寄送至印尼，「阿彬」表示其內只是「催化劑」，伊不知是ＭＤＭＡ。
    伊另寄送之八次茶葉禮盒，確實均未夾藏有任何毒品，純為茶葉，是廖德昌要求
    伊在台灣買茶葉寄過去印尼供送禮用，伊為省錢，且因印尼人不懂茶葉，伊乃買
    一大包之茶葉，再利用乙○○實驗室內之真空包裝機包裝寄送，並未與乙○○共
    同在實驗室內包裝毒品，再偽以茶葉禮盒寄至印尼。至於廖德昌匯給伊之錢，並
    非全都是買酮類化合物的錢，伊原與廖德昌在印尼合作投資餐廳，因賺錢所以廖
    德昌匯錢給伊；另伊寄給乙○○的錢亦非全都是賣酮類化合物之報酬，伊因投資
    印尼餐廳的錢有部分是伊母親的，借用乙○○的帳戶再還給伊母親，另部分是因
    伊在印尼任職之投資公司倒閉，伊怕投資人找伊等員工索償，所以將自己帳戶內
    的錢趕快匯回台灣躲避，伊只是借用乙○○之帳戶，伊不知「阿彬」之真實姓名
    、住址等語。
三、經查：
  (一)上開被告二人於本院中自白被告辛○○因印尼廖德昌欲生產第二級毒品ＭＤＭＡ
    販賣牟利，而與辛○○商議在台灣找尋製造者及原料，辛○○認同後回台灣告知
    並邀約被告乙○○至印尼共同製造，為乙○○所拒，但乙○○知悉廖德昌係為生
    產ＭＤＭＡ，辛○○並認同之，始有此邀約之舉等情，經互核相符，且與被告二
    人在警訊、偵查、原審中之各次自白，大致相符；而證人李振郎（即被告辛○○
    之表哥）於八十八年七月二十七日檢察官偵訊中證稱：「辛○○在印尼約在八十
    六年六月間打電話給我說『機票幫我買好』要我在六月二十七日搭機到印尼，告
    訴我賺錢門路及安排我相親，我有到印尼去，印尼人招待我們去玩、吃飯，四處
    遊玩、相親。」、「（那賺錢門路是什麼？）當時他們在交談時，我有聽到他們
    要製造搖頭丸（快樂丸）這類東西，其他幾位除辛○○外，看起來都像印尼人，
    其中有一位會講國語、台語，看起來就不像印尼人。」、「因為我在印尼聽到『
    張』要做搖頭丸，所以我回國之後想說這不是什麼合法之事，我就躲辛○○及乙○○，我怕我姑姑會怪我及我的嬸嬸會怪我，這個事情我只向我大伯李仍福說過
    我去印尼所看到辛○○要做搖頭丸之事我很困擾。」等語（詳八十八年偵字第四
    七一○號卷第一五五頁背面、第一五六頁，八十八年偵第四七二三號卷第二十五
    、二十六頁、第六十二至第六十四頁，八十八年偵字第四八○四號卷第四十一、
    四十二頁），亦足徵被告辛○○自白曾於八十六年間至印尼與廖德昌談論共同製
    造、販賣ＭＤＭＡ，被告二人在台灣時確有經証人李振郎引介見面談論上開事宜
    等節非虛，亦足証明被告辛○○係欲與印尼廖德昌合作共同生產ＭＤＭＡ無訛，
    被告辛○○辯稱無意與廖德昌共同生產ＭＤＭＡ云云，顯非可採。此外並有摘錄
    自被告乙○○使用之電腦資料，為被告乙○○提供予被告辛○○帶至印尼給廖德
    昌製造ＭＤＭＡ之原料配方、生產步驟、方法、準備器材等電腦中英文紀錄各一
    份（詳八十八年偵字第四七一○號卷第五十九頁至第九十頁）在卷可稽，此部分
    被告之自白與事實相符，均堪認定。
  (二)又據被告乙○○供承為研究實驗ＭＤＭＡ之製造方法，曾由伊或辛○○於附表(一)
    編號至所示之時間向第一化工購買黃樟油生產酮類化合物，以便產製ＭＤＭ
    Ａ，其中並產製成功二公克之ＭＤＭＡ，旋為防遭發現而立即銷燬等情，核與被
    告辛○○關於此部分之供述大致相符，並與証人黃國芬即第一化工公司進出口貿
    易經理於原審中證稱：「（八十六年開始被告二人有無至貴公司買黃樟油？）共
    三次，第一次八十六年五月十日買五點三公斤，應是辛○○買的，他打電話來自
    稱是印尼的林先生，後來才知是辛○○，第二次八十六年五月十二日訂五公斤，
    也是辛○○訂的，前二次都是辛○○過來付款，將貨領走，第三次八十六年九月
    十日，乙○○打電話來訂三氯異氫酸一項，訂單上黃樟油之前已由被告領走，被
    告來補差額。」等語相符（詳訴字卷(一)第一○九頁正、背面），復有第一化工公
    司出貨單正本四份、進口報單傳真二份、辛○○委託訂購資料、第一化工銷貨成
    本分析表、進出口貨物通關稅費清表、與大陸地區楊征宇傳真聯絡資料等在卷可
    按（詳八十八年偵卷第四七二三號卷第三十三頁至第三十五頁、第六十七頁至第
    八十二頁），自堪認被告二人關於此部分之自白亦與事實相符，而足採信。被告
    二人確有為產製ＭＤＭＡ之目的而購買原料，著手研發並成功產製少量ＭＤＭＡ
    ，進而大量購買酮類化合物等事實，至堪認定。另以被告乙○○自始多次坦承確
    曾於八十六年六、七月間交付產製ＭＤＭＡ之方法等資料及交付約一百公克之酮
    類化合物予被告辛○○，由被告辛○○於八十六年七月間持至印尼交付與廖德昌
    以便生產ＭＤＭＡ，被告辛○○亦多次為相同之供述，且有被告辛○○八十六年
    七月二十四日及同年七月三十一日之入出境紀錄一份在卷可按（詳八十八年偵字
    第四七一○號卷第一六一頁），足見被告二人確係為廖德昌產製ＭＤＭＡ之目的
    而為上開研發、製造二公克ＭＤＭＡ成功、交付產製方法、原料等行為，均堪認
    定。
  (三)另被告乙○○於確認酮類化合物係產製ＭＤＭＡ之直接原料後，因先前以黃樟油
    製造酮類原料之過程過於繁複，提煉不易；復供稱被告辛○○告知酮類化合物在
    印尼之市場價格高達每公斤有新台幣五萬元，為圖利益，辛○○更約定以一公斤
    酮類給予報酬一萬元予乙○○，由被告乙○○積極研究快速產製酮類化合物之方
    法或尋找其他低價購入該原料管道來源，直至八十七年十一月間，被告乙○○在
    電腦網路上發現大陸地區楊先生對外販售酮類化合物，乃將此訊息告知辛○○，
    由辛○○先於八十七年十二月間二次親自去大陸向楊先生購買酮類化合物五公斤
    及十五公斤，供被告乙○○實驗確認是否與能產製ＭＤＭＡ之酮類化合物相同後
    ，才由被告辛○○在八十八年二月及四月間透過第一化工公司以「甲基柏木酮」
    名義自大陸楊先生進口酮類化合物各二百公斤（共四百公斤）。嗣因該化學原料
    不適宜由一般民宅簽收，為不使人起疑，並約定由第一化工公司將液態之酮類化
    合物送至台大藥研所交由被告乙○○簽收，並以實驗室之廢液桶將酮類化合物分
    裝成小桶，交由辛○○負責交付該原料與廖德昌指定之人「阿彬」以供產製ＭＤ
    ＭＡ等事實，業據被告乙○○、辛○○二人於警、偵訊中自白在卷（詳八十八年
    偵字第四七一○號卷第一二四頁背面；八十八年偵字第四七一○號卷第三十一頁
    、第三十二頁、第五十一頁正、背面、第五十二頁正面、第五十三頁正面、八十
    八年偵字第四八○四號卷第十四頁、第十五頁）；且經第一化工之証人黃國芬於
    警訊、偵訊、原審審理中證稱：「（被告二人）自八十八年二月十一日及四月二
    十一日分別向我們公司訂購化學原料「甲基柏木酮」各二百公斤（共四百公斤）
    一公斤的甲基柏木酮價錢為四百元，兩次共付貨款一十六萬元，乙○○都是以「
    台大醫學院」名義訂購前述化學原料。乙○○負責電話聯絡訂單，辛○○則負責
    至本公司付貨款（現金）。」（詳八十八年偵字第四八○四號卷第九十六頁背面
    、第九十七頁正面），「（乙○○訂購之化學原料如何運送？由誰簽收？）乙○○訂購的化學原料進口後，由我們公司用小發財車子裝運到台大醫學院停車場卸
    貨區，然後通知乙○○到場簽收，再由乙○○提往實驗室（藥學研究所）。」
    （詳八十八年偵字第四八○四號卷第九十七頁正面），「在今年年初時，乙○○
    打電話來說要買甲基柏木酮，因為我們找不到，後來辛○○拿了一張紙條來給我
    說要我與上面之公司聯絡，進口該甲基柏木酮，這筆原料我們進口二批，每批給
    他收八萬元，第一批我們透過報關行，將錢匯到大陸之廠商，包括給報關行的手
    續費一共是七萬五千元的台幣，第二次在新加坡設戶頭，以我個人名義，由該處
    轉帳到大陸去，第二次匯了二千元美金原料費給大陸的楊先生。」（詳八十八年
    偵字第四七一○號卷第一五七頁背面、第一五八頁正面、八十八年偵字第四七二
    三號卷第六十五頁正、背面），「（你們兩筆甲基柏木酮是誰請你們送到台大去
    ？）我要送過去之前，我會與乙○○聯絡，然後由乙○○在樓下等由他簽收後再
    交付給他，他都先付款給我們，這二批甲基柏木酮，他們支付我們各八萬元台幣
    ，都是由辛○○拿到店裡以現金支付方式。」（詳八十八年偵字第四七一○號卷
    第一五八頁背面、八十八年偵字第四七二三號卷第六十六頁正面），「（提示出
    貨單，上面之乙○○簽名是否為送貨到台大後，由收受者所簽？）是的。」（八
    十八年偵字第四七一○號卷第一五八頁背面、第一五九頁正面、八十八年偵字第
    四七二三號卷第六十六頁正、背面），「（八十八年二月至四月被告委託你們買
    酮類化合物情形？）是乙○○打電話說要訂該原料，但我們找不到後來辛○○拿
    國外有生產的資料給我們，因我們有牌，所以請我們進口。」、「（進口重量？
    ）每次約二百公斤。」、「（為何送貨到台大藥研所？）乙○○指定的，送到那
    裡，他再來接。」（詳訴字卷(一)第一一○頁正面），「（為何以甲基柏木酮名義
    進口？）依辛○○拿給我們的資料指示我們以甲基柏木酮進口。」、「（二次費
    用何人付的？）辛○○。」（詳訴字卷(一)第一一○頁背面）等語相符，並與第一
    化工八十八年二月十一日及同年四月二十一日之出貨單、摘錄自被告乙○○電腦
    硬碟之楊征宇帳戶資料相合，自堪認被告二人關於此部分之供承與事實相符，而
    足採信。是以被告二人交付與廖德昌之酮類化合物多達四百餘公斤，且係在台灣
    地區交付與廖德昌之指定之人，且被告二人就廖德昌取得該酮類原料後，係為大
    量生產ＭＤＭＡ之事實亦有明確之認知在先，竟仍於台灣地區交付大量之酮類化
    合物原料，足見被告二人有與廖德昌在台灣地區或印尼地區共同分工產製ＭＤＭ
    Ａ之主觀意圖及行為分擔等事實，足堪認定。
  (四)再以被告二人交付上開四百公斤之酮類化合物後，被告辛○○確自印尼廖德昌處
    收取共八萬五千一百九十一點三七元美金之匯入款，此除被告辛○○於警、偵訊
    及原審審理中供承不諱外（詳偵字第四七一○號卷第三十二頁、第三十三頁、第
    五十三頁；偵字第四八○四號卷第十五頁、第十六頁；訴字卷(一)第四○○頁背面
    ）並有附表(三)Ａ編號至、Ｂ編號至所示之匯款紀錄及寶島商業銀行松山
    分行八十九年二月二十五日寶銀松山字第八九○二九號函（訴字卷(一)第四五三頁
    至第四五八頁）及台北銀行八十八年十一月三十日北銀復外字第八八二○二四四
    三○○號函（訴字卷(一)第三○六頁至第三○九頁）及各該附件在卷為證；被告嘉
    帥則自附表(四)編號之時起及至編號至之時止，共經被告辛○○匯入款計新
    台幣一百五十三萬三千元，此除經被告乙○○於警、偵訊及原審審理中供承無訛
    外（詳偵字第四七一○號卷第一○四頁、第一二一頁、第一三八頁、第一五一頁
    ；偵字第四八○四號卷第二十四頁、第五十二頁；偵字第四七二三號卷第二十頁
    背面、第二十一頁正面、第五十二頁背面、第五十三頁；訴字卷(一)第三七三頁背
    面、第一一五頁背面、第一一六頁正面、第四○二頁背面）；此外並有卷附台灣
    省合作金庫台大支庫八十八年十一月二十四日合金台大業字第○六一四號函及所
    檢送乙○○自八十六年至八十八年七月三十日止之帳戶往來資料影本在卷可按（
    詳訴字卷(一)第二七二頁至第二七九頁），則被告二人確於共同研發產製ＭＤＭＡ
    ，及交付製造方法、原料等予廖德昌後，收受廖德昌之巨額報酬，其中被告辛○○轉匯與乙○○之款項恰約為廖德昌匯款予辛○○之半數，核亦與被告乙○○於
    警訊中自白二人約定所得價金以五五分帳之內容相合（詳八十八年偵字第四七一
    ○號卷第一二五頁正面），此部分之事實，亦堪認定。至於被告辛○○寶島銀行
    帳戶內自八十七年一月六日起至八十七年十月八日止匯入款，核其時間因與被告
    二人交付酮類化合物原料與廖德昌之時間不合（詳參附表(一)購買時間表），而與
    「有交付原料以供生產ＭＤＭＡ，始有得利，並因而有利潤可資朋分」之一般社
    會經驗法則有違，況被告辛○○於偵查中、原審及本院調查審理中均辯稱伊投資
    四、五萬美金給廖德昌在印尼一起投資餐廳，廖德昌賺錢則每月匯一、二千美金
    到伊香港之帳戶，八十七年十一月間的錢亦是香港匯進來的，因投資的錢部分是
    伊母親的錢，領出後即存入伊母親之銀行等語（詳八十八年偵字第四七一○號卷
    第十頁正、背面、第十一頁正面；訴字卷(一)第四○○頁背面、第四○一頁正面、
    第四○一頁正、背面；本院卷(三)第六十六頁、第六十七頁），故本院不認定附表
    (三)Ａ編號至之匯入款亦屬被告二人與廖德昌因本件合作生產ＭＤＭＡ所朋分
    之利潤；另被告乙○○合作金庫帳戶內如附表(四)編號至及編號、之匯款
    ，亦因與二人交付酮類化合物與廖德昌之時間點不吻合，且被告辛○○於原審及
    本院調查中均供稱：「（從八十七年八月十一日到八十八年七月十三日陸續匯錢
    給乙○○作何用？）後面是我所賣原料賺的，而前部分是我公司出事了，我才把
    我一些錢匯入乙○○帳戶內，因公司之很多受害人在我們公司開自救會，我擔心
    受害人會找我們業務員索賠，才有錢匯入乙○○帳戶內。」、「（存入乙○○帳
    戶內他知道否？）我有向他提一下。」、「（後有還你否？）我是之後以賣原料
    會付他佣金，想以我存入之金來抵付。」、「（為何有四百七十一萬元匯給乙○○？）因怕被告才匯給乙○○。」、「（為何八十七年的八月開始匯錢給被告乙○○？）因為之前我有請他幫我找酮類化合物的原料，而且是他自己出錢的，所
    以我才問他的帳號，我匯錢給他，他當時說他花了二十幾萬元，所以我第一筆才
    會匯了三十萬元，之後我們公司在八十七年的七月開始發生問題，有人捲款潛逃
    ，而我是業務員，我怕被連累，我身上的錢無法動用，而且我想以後還要他繼續
    找酮類化合物的原料，所以我才繼續匯款給他。」等語（詳訴字卷(一)第四二七頁
    背面、第四二八頁正面、訴字卷(二)第一一二頁背面、本院卷(三)第六十七頁），經
    核此部份供述亦與被告乙○○於原審及本院中之供述因擔心被告辛○○有洗錢之
    嫌疑及辛○○公司發生問題故將錢匯入伊之帳戶等情相符（詳訴字卷(一)第四○二
    頁背面、本院卷(三)第六十七頁、第一七○頁、第一九七頁），依上開說明，本院
    亦不認定被告乙○○此部分之辛○○匯入款亦屬於與廖德昌共同合作生產ＭＤＭ
    Ａ朋分所得之款項，附此敘明。
  (五)被告辛○○於如附表(二)編號(6)及(10)所示之時地，從廖德昌指定之不詳姓名成年男
    子「阿彬」手中取得本件查扣之七包第二級毒品ＭＤＭＡ後，均先持至被告乙○○之台大實驗室內以真空機包裝，包裝完畢後，辛○○再依廖德昌之指示安排快
    遞擬寄送至廖德昌指定之印尼某不詳人士手中等情，除據被告辛○○於歷次偵訊
    、原審及本院中供承不諱外，並有該案經警方查獲之第二級毒品ＭＤＭＡ七包可
    佐，經送鑑驗結果，確為總毛重三千零八十四公克、總淨重三千零四十七公克之
    第二級毒品ＭＤＭＡ無誤，有內政部警政署刑事警察局八十八年七月十九日刑鑑
    字第六八一四三號鑑驗通知書一份（詳八十八年偵字第四七二三號卷第三十頁、
    第三十一頁、八十八年偵字第四八○四號卷第七十一頁、第七十二頁、訴字卷(一)
    第二十一頁、第二十二頁）及八十九年八月二十二日八九刑鑑字第一一九八Ｏ二
    號函一份在卷可佐（詳訴字卷(二)第二○頁），而被告辛○○亦坦承其包裝上開第
    二級毒品，係在被告乙○○之台大實驗室內為之，被告乙○○並有來幫忙包裝等
    情（詳八十八年偵字第四七二三號卷第十八頁背面、第一一四頁正、背面；八十
    八年偵字第四七一○號卷第一三六頁正面、第一六六頁背面、第一六七頁正面；
    訴字卷(一)第十頁背面、第四十二頁背面、第四十三頁正面），而被告乙○○於偵
    查、原審及本院中亦供稱：「他有時來找我會帶一些飲料及茶葉包真空袋的茶葉
    包，然後他告訴我他那些茶葉是要分裝寄給他印尼的朋友，我也有幫他包裝過。
    」、「（你幫他包裝時有無發現任何異狀？）剛開始沒有，今年年初（八十八年
    ）後發現有些異狀，因為他都比較晚來，然後等實驗室沒人才開始包裝，一開始
    我們在一三四二包後來到一三五二，一三五二比較隱密。」、「（你每次都幫他
    包？）沒有，除了前二、三次有幫他包過，教他使用真空系統，之後我都是用實
    驗室的塑膠袋先秤重分裝，再由他拿到一三五二自己包裝。」、「（辛○○最後
    一次去載東西是何時？）他在八十八年七月十三日帶一個ＤＨＬ的紙箱裡面裝茶
    葉，七月十四日中午他就把它載走，七月十三日晚上他在一三五二包，當天我有
    幫他裝箱。」、「（你知道他茶葉寄到何處？）寄到印尼。」、「（你幫辛○○
    包過幾次茶葉？）全程參與約一、二次，辛○○在那包了約十幾次。」、「我印
    象中是在八十七年下半年有到實驗室包裝茶葉，每次都二、三罐，大約每個月一
    、二次，但是都不連續的，因為在八十七年我有四次出國，我印象中應該有十次
    左右。」、「（辛○○到你實驗室包裝共幾次？）十次以上，剛開始都在一三四
    二室包茶葉，但有人會去那裡吃飯，我才叫他去一三五二室包，在一三四二室時
    我有幫他包過。」、「後來辛○○常來實驗室找我，我還提供另外一間可以上鎖
    的實驗室給他包茶葉，以避免其他同學來，看到他而質疑他的身分。」等語（詳
    偵字第四七一○號卷第一一七頁背面、第一一八頁正面、第一二○頁正、背面、
    第一二一頁背面、第一三八頁正面、第一六九頁正面；偵字第四七二三號卷第二
    十頁背面；訴字卷(一)第九頁正面、第三十九頁正面；本院卷(一)第七十頁），核被
    告二人雖未詳確供述被告乙○○明知辛○○所包裝之上開白色粉末為ＭＤＭＡ成
    品，但被告李嘉師既以明知廖德昌要生產第二級毒品ＭＤＭＡ以供販賣，分別參
    與前階段之研發、購買原料、分裝、交付原料及朋分生產成品後所得之贓款，且
    參與包裝該部分成品之寄送行為，則被告辛○○應無故意隱瞞乙○○該所包裝者
    為ＭＤＭＡ成品之必要，被告乙○○既負責研發及前階段之生產試驗，當亦無不
    知該粉末即為成品之理，故被告辛○○嗣為迴護被告乙○○而辯稱乙○○不知其
    所包裝者為ＭＤＭＡ成品，伊自己以為是「催化劑」，不知是毒品ＭＤＭＡ云云
    ，或被告乙○○辯稱不知茶葉包裝內有ＭＤＭＡ云云，核均屬事後卸責之詞，均
    非可採。經參酌本件包裝成品之地點在被告乙○○之研究室及被告二人對上揭第
    二級毒品ＭＤＭＡ產製過程之參與程度等全部事証，應認被告乙○○及辛○○二
    人就該擬寄送至印尼之ＭＤＭＡ確屬知情並參與共同寄送運輸出口等情，當甚明
    確。
  (六)被告二人與廖德昌就生產ＭＤＭＡ以供販賣牟利之全部犯行，均事先知情，其後
    則積極代為研究、開發生產ＭＤＭＡ之製造方法，於產製成功並確認該酮類化合
    物確係生產ＭＤＭＡ之直接原料後，再分別交付生產方法及原料與廖德昌，供廖
    德昌持以生產ＭＤＭＡ等情，均據被告二人於本院中供述如前。以被告辛○○及
    乙○○二人為廖德昌研製ＭＤＭＡ之方法、交付製造ＭＤＭＡ之方法及找尋製造
    ＭＤＭＡ之原料，進而大量購買該生產ＭＤＭＡ之原料後在台灣地區交付與廖德
    昌指定之人，並因此朋分鉅額款項，其間並共同為廖德昌寄送運輸出口扣案之第
    二級毒品ＭＤＭＡ未遂，其二人就廖德昌在不詳地點製造ＭＤＭＡ之事實，既有
    認識在先，再基此認識，積極與廖德昌分工合作，研究、提供方法、原料，再與
    廖德昌朋分巨款，其後並為警查獲如扣案之七包第二級毒品ＭＤＭＡ，則被告二
    人就被告廖德昌與「阿彬」之人在不詳時間、地點製造第二級毒品ＭＤＭＡ之行
    為，當有犯意聯絡及行為分擔，應甚明確，被告二人與負責生產ＭＤＭＡ之廖德
    昌及「阿彬」間，均為共同正犯關係，至堪認定。被告二人辯稱雖知情並提供方
    法、原料，但未與廖德昌共同生產ＭＤＭＡ云云，並非可採。
  (七)被告辛○○如何持廖德昌所交付之「丙○○」國民身分証影本，再據以變造「丙○○」、「戊○○」、「丁○○」、「己○○」等四人之身分証影本，於八十七
    年十二月間，在自宅即即台北市松山區○○○路三十八號二樓，一次先後接續變
    造如附表(五)1.編號至所示之「丙○○」、「丁○○」、「戊○○」、「己○○」之身分証影本，單獨基於行使及偽造文書之概括犯意，為廖德昌寄送茶葉及
    廖德昌請人交付之部分ＭＤＭＡ成品予廖德昌指定之印尼人，而於如附表(二)所示
    之時地先後十次持上開變造完成之國民身分証至如附表(二)所示之地基於偽造、行
    使偽造文書之概括犯意，偽造並行使相關寄送文件如附表(五)1.編號至所示之
    私文書等，同時分別行使各該變造之「丙○○」、「己○○」、「戊○○」、「
    丁○○」等人之國民身分証等各節，均經被告辛○○於歷次偵查、原審及本院中
    坦承不諱（詳八十八年偵字第四七二三號卷第四十九頁背面、第五十頁正面；八
    十八年偵字第四七一○號卷第一四八頁正、背面；訴字卷(一)第十頁背面、第四十
    二頁正、背面、第一一二頁背面、第一一三頁正面、第二六九頁背面、第二七○
    頁正面、第四六五頁背面；本院卷(一)第九十二頁、第九十三頁、第一二七之二頁
    、第一二八頁、第二六七頁），並有卷附變造之「丙○○」、「丁○○」、「戊○○」身分證影本（詳警偵卷第十三頁；八十八年偵字第四八○四號卷第四十八
    頁；訴字卷(一)第九十五頁，變造之「己○○」影本未查扣）及ＤＨＬ貨物運送單
    影本十張（詳警偵卷第十六頁至第二十四頁；八十八年偵字第四八○四號卷第四
    十九頁至第五十八頁；訴字卷(一)第七十九頁以下）委任書影本二張（詳警偵卷第
    二十七頁；八十八年偵字第四八○四號卷第五十九頁；訴字卷(一)第九十頁）、客
    戶寄件聲明書影本、發票影本各一張等在卷可按（詳訴字卷(一)第八十六頁）；並
    經証人林辰男（即洋基總公司法務）於原審審理中供述明確（詳訴字卷(一)第七十
    三頁正面、背面、第七十四頁正、背面），則被告辛○○另有變造特種文書、偽
    造、行使偽造私文書及變造特種文書等犯行，亦甚明確，而堪認定。至於被告乙○○因未實際參與寄送毒品或茶葉之行為，且運送毒品或寄送茶葉時未必以行使
    偽造文書之方式為之，且變造國民身分証之地點在辛○○家裡，辛○○又稱乙○○不知變造國民身分証之事，亦不知辛○○如何寄送，故被告乙○○就被告辛○○以行使變造國民身分証及偽造文書之方式運輸毒品，未必明知，且無証據顯示
    被告乙○○就此偽造文書部分可得而知。本件既無積極証據証明被告乙○○就辛○○行使偽造私文書部分有何犯意聯絡及行為分擔，自難認此部分被告乙○○有
    與辛○○共同偽造及行使偽造私文書或變造特種文書之犯行，被告辛○○偽造及
    行使偽造文書、變造特種文書部分，僅由其一人單獨為之，被告乙○○未與之共
    同，附此敘明。
  (八)綜上所述，本件被告二人有與廖德昌、「阿彬」之人共同製造第二級毒品ＭＤＭ
    Ａ（其中有二公克是被告乙○○親自在台大實驗室內製造，但未扣案）、運輸及
    出口廖德昌與「阿彬」之人在不詳地點製造完成之部分ＭＤＭＡ成品至印尼未遂
    ，被告辛○○另有如附表(二)、(五)所示之偽造、行使偽造私文書、變造及行使變造
    身份証件等犯行，均事証明確，至堪認定，均應依法論科。
四、核被告二人所為，二人共同觸犯毒品危害防制條例第四條第二項之製造第二級毒
    品及同條第五項、第二項之運輸第二級毒品未遂罪，其中運輸第二級毒品未遂部
    分，同時觸犯懲治走私條例第二條第三項、第一項之私運管制物品出口未遂罪（
    公訴人漏未引用此法條），二者間為想像競合犯關係，應從一重之運輸第二級毒
    品未遂罪處斷，而製造第二級毒品既遂罪與運輸第二級毒品未遂罪間，有方法結
    果之牽連關係，應從製造第二級毒品既遂一罪論處。被告二人與廖德昌及「阿彬
    」之不詳姓名成年人間，就上開犯行有犯意聯絡及行為分擔，均為共同正犯，其
    等先後多次製造第二級毒品成功，時間密接、方法雷同，而觸犯構成要件相同之
    罪名，顯係基於概括犯意為之，應依連續犯之規定論以一罪，並各加重其刑。被
    告辛○○除犯上開罪名外，另犯刑法第二百十六條、第二百十二條之行使變造特
    種文書罪（被告辛○○以廖德昌交付之「丙○○」國民身分証影本，於其上加以
    塗改相關資料再予影印，核係變造而非偽造，公訴人誤係偽造，尚有違誤），刑
    法第二百十六條、第二百十條之行使偽造私文書罪，其中被告辛○○偽造被害人
    「丙○○」、「丁○○」、「戊○○」、「己○○」等四人之署押於如附表(五)１
    編號至等偽造私文書上，其偽造署押之行為為偽造私文書之部分行為，不另
    論罪，被告辛○○偽造私文書、變造特種文書之低度行為，分別為行使偽造私文
    書、變造特種文書之高度行所吸收，亦不另論罪。被告辛○○於人同一時地接續
    變造「戊○○」、「丁○○」、「己○○」、「丙○○」等人之國民身分証影本
    ，乃一行為同時侵害數人及國家法益，為想像競合犯，應以一罪論。又被告辛○○於如附表(二)所示時地先後多次行使偽造之「戊○○」、「丁○○」、「己○○
    」、「丙○○」等人之名義之私文書及變造之特種文書國民身分証，其犯罪時間
    緊接、手段相同、各觸犯犯罪構成要件相同之罪名，均應依連續犯之規定各以一
    罪論，又被告辛○○之上開十次行使偽造文書、變造特種文書之犯行中，有二次
    同時運輸第二級毒品未遂，核其行使變造特種文書罪及偽造私文書罪部分與運輸
    第二級毒品未遂罪間有方法結果之牽連關係，應論以較重之運輸第二級毒品未遂
    罪（運輸第二級毒品未遂罪部分則與製造第二級毒品既遂罪部分牽連而不另論罪
    ），不另論以行使偽造私文書及變造特種文書罪。公訴人就被告辛○○偽造、行
    使偽造私文書部分及被害人「丙○○」之變造身分証影本部分均漏未於起訴書中
    敘及，但此部分與已起訴之運輸第二級毒品部分既有方法結果之牽連關係，自屬
    均為起訴效力所及，本院得併為審理，附此敘明。
五、原審據以論科，固非無見，惟查：
    (一)依卷內全部証據資料，尚不足以認定扣案之七包第二級毒品ＭＤＭＡ確為被告
      乙○○在台大實驗室內產製（詳如後述），原審認定該扣案之七包ＭＤＭＡ為
      被告乙○○在台大實驗室內製造，並認定被告二人於八十七年十二月、八十八
      年二月、四月向大陸楊先生購買酮類化合物後，以該購買之酮類化合物為原料
      在台大實驗室內生產ＭＤＭＡ，計自八十七年十月間起至八十八年七月十三日
      止，至少生產六千公克以上之ＭＤＭＡ云云，顯與卷內証據資料不符，其事實
      之認定，尚有違誤。
    (二)公訴人認被告乙○○於八十七年十月間起，以黃樟油為原料生產酮類化合物再
      據以生產ＭＤＭＡ，每月約可生產一千公克之ＭＤＭＡ成品，至同年十二月間
      ，始從網路獲悉大陸楊先生賣酮類化合物，始改以購買原料生產ＭＤＭＡ之方
      式自於八十七年十二月及八十八年二月、四月間至大陸購買原料大量生產ＭＤ
      ＭＡ；原審亦為相同認定，並進而認定被告乙○○已利用購買黃樟油生產酮類
      化合物製造ＭＤＭＡ，自八十七年十月起共持續約三、四個月，計以黃樟油提
      煉生產ＭＤＭＡ約有三、四千公克云云，核此部分之事實認定，除被告乙○○
      前後矛盾之自白外，並無積極証據足以佐証該部分自白與事實相符，自不能率
      以認定，且所稱八十七年十月間起購買黃樟油以為生產ＭＤＭＡ之時間，核亦
      與附表(一)所示購買黃樟油之時間係八十六年五月及九月者誤，故原審此部分之
      事實認定亦有違誤（亦詳如後述）。
    (三)被告二人購買黃樟油之時間係八十七年五月及九月（詳如附表(一)），原審判決
      認定被告二人購買黃樟油之時間為八十七年六月間，亦與卷內証據資料不符。
    (四)原審認定被告乙○○與被告辛○○有共同偽造及行使偽造文書等犯行，核其事
      實之認定，尚乏証據資料之支持，此部分事實之認定，亦有違誤。
    (五)原審誤認被告辛○○變造「丙○○」等四人之國民身分証影本為偽造特種文書
      ，核亦有誤。
    (六)原審未詳查廖德昌匯給辛○○之款項、時間詳如附表(三)所示，即早自八十七年
      一月六日即有匯入款，原審未詳查其匯款性質未盡相同，未說明何以認定自八
      十七年十月五日起之匯款始為本件因製造毒品所得之贓款，核其事實之認定，
      理由顯有未備。
    (七)扣案之ＤＨＬ包裝紙箱亦為被告二人運輸第二級毒品ＭＤＭＡ未遂所用之物，
      原審漏未諭知沒收，尚有違誤，且原審諭知沒收扣案之茶葉禮盒、包裝茶葉鋁
      紙袋茶葉盒外包裝紙殼及茶葉等運輸第二級毒品ＭＤＭＡ未遂所用之物品，未
      引用毒品危害防制條例第十九條第一項之強制沒收規定，而引用刑法第三十八
      條之補充規定，核亦有未洽。
    (八)被告辛○○變造之「己○○」國民身分証雖未扣案，但無証據証明滅失，原審
      未依法諭知沒收，亦未據說明不沒收之理由，此部分法律之適用，亦有未洽。
    (九)公訴人就被告辛○○偽造、行使偽造私文書部分及被害人「丙○○」之變造身
      分証影本部分均漏未於起訴書中敘及，原審就此部分併為審理，固非無見，但
      未於判決書中敘明此部分何以為起訴效力所及而得併為審理之理由，核原審判
      決此部分之理由顯有疏漏。
    (十)原審認被告辛○○其餘八次寄送茶葉禮盒至印尼，但未被查獲部分，亦併夾帶
      有運輸第二級毒品ＭＤＭＡ至印尼既遂，僅未被查獲而已云云，核原審此部分
      事實之認定，除推論之詞外，亦無積極証據証明之，此部分事實之認定，亦有
      違誤。
    (十一)被告二人共同與廖德昌合作生產、運輸第二級毒品ＭＤＭＡ之所得金錢固為美
      金八萬五千一百九十一點三七元，但被告辛○○已將其中新台幣一百五十三萬
      三千元分給被告乙○○，則被告二人因犯罪所得之財物，顯已屬可分，各有不
      同，自應分別諭知沒收之金額，原審判決諭知二人應沒收之犯罪所得財物均為
      美金八萬五千一百九十一點三七元，核亦有未洽。
    (十二)警訊卷第二十八頁發票上有被告辛○○偽造之「丁○○」署押一枚，原審漏未
      諭知沒收，亦有違誤。
    被告二人上訴否認與廖德昌及「阿彬」之人間有共同生產第二級毒品ＭＤＭＡ，
    及否認有共同運輸第二級毒品ＭＤＭＡ等部分雖無理由，但就二人否認共同在台
    大實驗室內製造大量之第二級毒品ＭＤＭＡ及扣案七包第二級毒品ＭＤＭＡ並非
    被告乙○○在台大實驗室內製造等部分，核其上訴為有理由（詳如後述），且原
    審判決有如上諸多瑕疵，自無足維持，應由本院原判決撤銷改判。爰審酌被告二
    人前均無不良前科紀錄，有本院被告全國前案紀錄表二紙在卷可按，本次因一時
    貪念，致觸刑章，被告二人分別參與之程度不同，被告辛○○居於重要牽線地位
    ，被告乙○○則提供專業知識，但二人均尚不能証明有親自在台大實驗室內大量
    生產第二級毒品ＭＤＭＡ，惟其與廖德昌等人共同生產第二級毒品ＭＤＭＡ對社
    會之危害甚大，其後並有代為運輸部分ＭＤＭＡ成品至印尼未遂，被告乙○○受
    有高等教育，不思努力回報父母、師長及國家社會，因一時思慮偏差而有本件犯
    行，被告辛○○部分另有行使偽造文書及變造國民身分証犯行，併考量二人犯後
    態度尚稱良好，於破案之後經羈押長達三年餘，於本院歷次開庭時，均能深切表
    達悔悟之意，爰分別量處如主文第二項、第四項所示之刑，以示懲儆。
六、沒收部分：
  (一)被告辛○○部分：
    (1)附表(五)１編號至部分乃被告辛○○變造之特種文書，為其犯罪所得，其中
      編號部分之文書，雖未扣案，但無証據証明已滅失，應併依刑法諭知沒收；
    (2)附表(五)１編號至編號所示之署押均應依法諭知沒收。
    (3)引用法條詳如附表(五)１所示。
    (4)附表(五)２所示製造及運輸包裝毒品之用品，均應依毒品危害防制條例第十九條
      第一項規定諭知沒收。
    (5)附表(五)３所示扣之毒品及犯罪所得，均應依法沒收，其引用法條如附表(五)３所
      示，其中被告因犯罪所得之金錢，如全部或一部不能沒收時，追徵其價額，或
      以其財產抵償之。至於實驗用磬之部分毒品，因已不存在，爰不諭知沒收。
  (二)被告李嘉歸帥部分：
    (1)附表(六)１所示製造及運輸包裝毒品所用物品，均應依附表引用法條沒收。
    (2)附表(六)２所示之扣案毒品及犯罪所得，均應依法沒收，其引用法條如附表(六)２
      所示。其中被告因犯罪所得之金錢，如全部或一部不能沒收時，追徵其價額，
      或以其財產抵償之。至於實驗用磬之部分毒品，因已不存在，爰不諭知沒收。
  (三)其餘如事實欄所載查扣物品，因非屬違禁物，亦與本件犯罪無直接關係，非犯罪
    所用或所得之物，部分亦非被告二人所有，均無庸併予宣告沒收，附此敘明。
乙、不另為無罪諭知部分：
一、公訴意旨另以：
    乙○○、辛○○基於與廖德昌共同製造、販賣毒品ＭＤＭＡ牟利之犯意，自八十
    七年十月間起，在台大藥研所一三四二室實驗室內，開始製造ＭＤＭＡ，初始因
    以黃樟油為原料製造，速度較慢，每月僅能製造一千公克左右。嗣乙○○經由電
    腦網際網路得知大陸地區上海市之男子楊征宇（YANG ZHENG YU）對外販售酮類
    化合物，經電腦網路與之連繫後，由辛○○至大陸向楊先生購買五公斤及十五公
    斤酮類化合物，再於八十八年二月及四月間二度至大陸地區向楊征宇物各二百公
    斤，由第一化工公司將上開酮類化合物送往台大藥學系研究室，由乙○○簽收並
    開始（在台大實驗室內）量產ＭＤＭＡ。，二人為求安全將乙○○所製成之ＭＤ
    ＭＡ運往印尼銷售，由辛○○先至台北市○○路之茶葉行購買茶葉、茶葉盒罐及
    包裝用之鋁紙袋，攜至台大藥研所實驗室內放置，待乙○○製造出ＭＤＭＡ後即
    在台大藥研所一三四二室及一三五二室包裝（毒品及茶葉），並由辛○○以上開
    有罪判決部分所示行使偽造文書方式，冒用「戊○○」、「丁○○」、「己○○
    」、「丙○○」等人名義，利用聯邦快遞先後如附表(二)所示十次時間、地點，寄
    送摻雜有第二級毒品ＭＤＭＡ之茶葉禮盒（總計重量如附表(二)所示），寄至印尼
    交與廖德昌販賣，廖德昌收受被告二人寄送毒品至印尼後販毒有所得，再將其中
    如附表(三)所示之金錢分配予被告二人分得，被告辛○○再分批將其中部分匯入乙○○合作金庫之帳戶，兩人前後販毒所得共計新台幣四百萬元等語，因認被告二
    人分別有於八十七年十月間至八十八年七月十三日案發前，以黃樟油提鍊酮類化
    合物及直接向大陸楊先生購買酮類化合物再於台大實驗室內大量生產第二級毒品
    ＭＤＭＡ之方式，親自生產數量不明之ＭＤＭＡ，並以如附表(二)之方式運輸出口
    至印尼予廖德昌販賣得利既遂等犯行。
二、訊據被告二人均堅決否認有上開親自生產第二級毒品ＭＤＭＡ之犯行，被告乙○○辯稱伊於八十八年七月十八日臨時偵查庭之自白中，僅為確認其所提供被告辛○○之製造方法是否可行所製造二公克ＭＤＭＡ之部分方屬正確，伊並無在台大
    實驗室內大量製造第二級毒品ＭＤＭＡ，至於依伊自白之ＭＤＭＡ產製方式事實
    上不可能於二十天內快速製造出如附表(二)(10)所寄送之ＭＤＭＡ數量，且可將扣案
    之ＭＤＭＡ檢送化驗分析，由其殘餘溶劑即可推斷扣案ＭＤＭＡ之製造方法絕非
    伊所提供之方法，況伊除工作休息外亦無多餘時間可於實驗室中製造如此大量之
    ＭＤＭＡ而不被發現等語；而被告辛○○則辯稱伊於八十八年七月十七日之警、
    偵訊中之自白均非事實，為警查獲如附表(二)編號(6)、(10)之二次寄送物中始摻雜有
    其友人廖德昌所委託運往印尼之粉末，至如附表(二)編號(1)至(5)及(7)至(9)之其餘八
    次均係伊單純寄送茶葉給印尼友人，被告乙○○並無在台大實驗室內大量製造毒
    品ＭＤＭＡ，伊亦未協助被告乙○○於台大實驗室內製造ＭＤＭＡ等語。
三、經查：
  (一)按「上訴人之自白，是否與事實相符，尚未據原審於審判中調查明晰，乃即據為
    判決基礎，自係違背法令」，又按「被告之自白是否與事實相符，須依具體事證
    ，如現場跡象、被害人指供或調查其他必要證據以認定之，不能憑空臆測，認為
    與事實相符，而採為判決基礎」、「共同被告不利於己之陳述，固得採為其他共
    同被告犯罪之證據，惟此項不利之陳述，須無瑕疵可指，而就其他方面調查，又
    與事實相符，使得採為其他共同被告犯罪事實之認定。」最高法院二十九年上字
    第三五九號、四十六年台上字第一七○號、四十六年台上字第四一九號分別著有
    判例。且犯罪事實應依證據認定之，無證據不得推定期犯罪事實，刑事訴訟法第
    一百五十四條定有明文。
  (二)公訴人及原審判決據以判定乙○○以前開自白所述方法與辛○○共同連續在台大
    實驗室內製造大量第二級毒品ＭＤＭＡ之基礎，莫不以前開被告二人之自白及被
    告辛○○有十次寄送物品至印尼，而其中二次被查獲有本件扣案之七包第二級毒
    品ＭＤＭＡ之事實等為其論據，惟查：
    被告乙○○除於八十八年七月十八日臨時偵查庭中之自白外，其餘被告乙○○
      於八十八年七月十八日前之警訊、同日自白前之偵查、其後之偵查、原審及本
      院中均一再否認該自白內容之真實性（詳八十八年度偵字第四七一○號卷第一
      ○九頁、第一一八頁正面、一二二頁正、背面、第一二三頁正面、第一三七頁
      背面、第一三八頁正面、第一四九頁、第一五○頁正、背面、第一五一頁正面
      、第一六八頁正、背面；八十八年偵字第四八○四號卷第二十九頁；八十八年
      度偵字第四七二三號卷、第二十頁正、背面、第五十一頁正、背面、第五十二
      頁正、背面、第一一五頁背面、第一一六頁正面；訴字卷(一)第四十頁背面、第
      四十一頁正面、第五二二頁正面、第五二六頁正、背面、第四六六頁背面、第
      四六七頁正面、第五七○頁背面；訴字卷(二)第一一○頁正、背面；本院卷(一)第
      六十九頁、第一二七之二頁、第二七二頁、第二七三頁、第六十四頁、第九十
      頁、第二七四頁；本院卷(三)第一六八頁、第一六九頁、第一七○頁、第一七一
      頁、第一九三頁、第二○四頁、第二○五頁、第二○七頁、第一七二頁、第一
      九八頁至第一九九頁）；而被告辛○○除八十八年七月十七日警、偵訊自白有
      上述共同製造第二級毒品ＭＤＭＡ外，其餘警訊、偵查、原審、本院調查、審
      理中均否認有上開共同大量製造毒品之事實，則其二人於八十八年七月十七日
      之自白，自均有瑕疵，於未有積極証據擔保其二人此部分之自白確與事實相符
      前，自不得遽行採為認定被告乙○○有於台大實驗室內大量製造第二級毒品Ｍ
      ＤＭＡ之依據。
    被告乙○○係自白自八十七年度起開始以黃樟油提煉酮類化合物再製成ＭＤＭ
      Ａ，因速度緩慢，一個月僅能製作一次約一千公克，做過三、四次，但依証人
      黃國芬（第一化工進出口貿易經理）於原審審理中之証言及其所陳之出貨單等
      証據可知，被告等購買黃樟油之時間為八十六年五月、九月間，其餘時間並無
      購買黃樟油之事証，且公訴人又未舉証証明被告二人另有於其他時間向第一化
      工以外之第三人購買黃樟油以供提煉酮類化合物之事實，則被告乙○○上開八
      十七年十月間以黃樟油提煉酮類化合物再按月生產一千公克第二級毒品ＭＤＭ
      Ａ之自白，即無任何積極証據足資擔保其供述與事實相符，自不得採為不利被
      告二人之認定依據，應認此部分之公訴事實尚屬不能証明。
    被告辛○○雖有十次以偽造文書之方式作為掩飾寄送物品至印尼予廖德昌，其
      中並被查獲二次有摻雜毒品，但其餘八次之寄送行為，因未被查獲，是否摻雜
      有毒品，則屬不明，依犯罪事實應依嚴格証據証明之法理，尚須有超越合理可
      疑之事証，始足據以認定或推論被告辛○○另八次寄送行為中亦摻雜有毒品之
      寄送。被告辛○○以偽造文書之方式寄送茶葉禮盒至印尼予廖德昌，固顯可疑
      ，而足以使人合理懷疑被告辛○○從事不法犯行，但依本件查獲警局陳報本院
      之查獲過程報告指出，本件係「三八十八年三月十五日，ＤＨＬ敦北服務中心
      人員來電指稱：『有民眾來此郵遞茶葉禮盒至印尼國，該民眾與前次郵遞者係
      同一人，騎乘之機車車牌號碼為‧‧‧』，於是立即調閱該車車籍資料，並提
      供相片予敦北服務中心人員指認，指認結果係辛○○本人無誤。四經查‧‧‧
      據此，蒐證結果與檢舉情資大致相符，遂向台灣基隆地方法院檢察署檢察官劉
      嶽承報告，並據以向該署聲請通訊監察即派員跟監辛○○等人行蹤。」（詳本
      院卷附內政部警政署九十一年十月十七日刑偵三(2)字第０９１０２６０９８９
      號函），由上可知，警方係自八十八年三月十五日起即已接獲ＤＨＬ人員之檢
      舉電話並開始監聽、跟監被告辛○○之行蹤，惟自八十八年四月間起至八十八
      年七月十四日查獲時止，長達數月之時間，被告辛○○計有五次至ＤＨＬ寄送
  茶葉禮盒至印尼之紀錄（詳附表(二)），彼時被告辛○○既經埋伏、監聽、跟監
      多時，何以未據警方人員查獲該八十八年五月十八日摻有毒品之寄送行為，若
      以公訴人所指被告二人自八十七年十月間起至八十八年七月十三日止，即在台
      大實驗室內大量製造毒品，其中更有如台大藥研所回函所稱，被告乙○○可能
      於二十日內，每日二十四小時生產該毒品，即可生產扣案之七包數量毒品云云
      ，則監聽、跟監之警方人員當可極昜查獲被告二人在台大實驗室內大量製造毒
      品之事証，但本件卻未查獲有此部分之事証，此外，八十八年七月十六日上午
      偵查單位至台灣大學醫學院藥學研究所十三樓一三四二、一三五二實驗室勘驗
      結果，除扣得內有粉末殘渣之紅色臉盆乙個外，並未查有其他可疑之生產毒品
      殘渣或器具，而該臉盆內之粉末殘渣，經行政院衛生署管制藥品管理局檢驗結
      果，確認未檢出ＭＤＭＡ或甲基安非他命、安非他命、ＭＤＡ等二級毒品，此
      有該局檢驗成績書一紙在卷可按（詳八十八年偵字第四七二三號卷第三十九頁
      ），由是益見被告二人辯稱其等未於台大實驗室內生產第二級毒品ＭＤＭＡ一
      節，極為可信。另以被告辛○○稱廖德昌在印尼係要生產毒品，且廖德昌乃遭
      我國通緝之人，故其為免被拖累，乃以不實名義寄送云云，核其辯解內容，尚
      非全無可能，自不能以被告辛○○以偽造文書方式寄送「茶葉禮盒」，即斷定
      其內必摻雜有第二級毒品ＭＤＭＡ，乃至明之理。公訴人認被告辛○○另八次
      之寄送「茶葉禮盒」之行為，必摻雜有第二級毒品ＭＤＭＡ云云，尚屬不能証
      明。
    國立台灣大學醫學院藥學研究所八十八年十一月十六日函固稱：「二
      3,4methylenedio xyphenylacetone及甲基胺，經查類似反應文獻，推測該起
      始物，如經氫化反應，於室溫輕度壓力條件下，加入觸媒及氫氣，理論上經單
      一反應步驟可製成ＭＤＭＡ。三依前項所推測之方法，以實驗室二公升之玻璃
      反應容器，理論上在二十四小時內可以製出二百公克之ＭＤＭＡ。以此類推，
      則二十日內製造三‧八四公斤之ＭＤＭＡ似可達成。」等語（詳原審卷(一)第二
      二九頁）；另同所於八十九年二月十四日函稱：「三本系所之上述兩項設備，
      理論上可於二十四小時內製出二百公克以上之ＭＤＭＡ。」等語（詳原審卷(一)
      第四○六頁），公訴人及原審並據上開二函認定被告二人可能於二十日之時間
      內在台大藥研所之實驗室內生產扣案之七包第二級毒品ＭＤＭＡ，但查，理論
      與實際恆有相當差距，以上開二函所陳，均係指「理論上可行」，且以每日二
      十四小時均用以生產製造為「理論可行」之前提，則該所並未「確認可行」，
      乃至為明確，「實際上是否可行？」，即被告乙○○是否可於以其在八十八年
      七月十八日在臨時偵查庭中自白之製造方法，於二十日之時間內，利用台大藥
      研所之設備產製如公訴人及原審事實欄所指數量之毒品，似仍屬不能具體証明
      ，被告主張科學之事務應依實際實驗結果方足証明一節，尚屬合理可採，證人
      即台大教授王惠珀於偵查及原審審理中亦證稱：「理論上可以酮類化合物製造
      ＭＤＭＡ，但所需花費之時間應依實驗者本身所使用之方法、所用觸媒、反應
      條件等判斷外，縱使可得出大概結果，仍須經實際操作驗證方能確切估算所需
      花費之時間。」（八十八年偵字第四七一○號卷第一四二頁背面、第一四三頁
      正面、偵字第四七二三號卷第四十三頁正、背面），「（提示乙○○之答辯書
      （有關製ＭＤＭＡ所需花費之時間）有何意見？）依其所提答辯，ＭＤＭＡ製
      造資料以我們做實驗之經驗，是合理的。」（訴字卷(一)第三六一頁背面），「
      （提示陳繼明教授之回函（請問王教授在學理上有何不同的意見？））‧‧‧
      但是所有的理論方式均須經過實驗驗證才能得知所需的反應、溶劑、時間、溫
      度等合成條件，無法單從理論判斷，化學理論只是告訴我們如何製造的方向，
      但實際上需要實際實驗才能瞭解各種條件。」等語（訴字卷(二)第二十二頁背面
      ），足見証人王惠珀教授亦同此見解，認應經具體實驗始足以斷定生產本件八
      十八年七月十四日查獲之六包毒品所需花費時間。此外，依証人即台北醫學院
      藥學系教授陳繼明八十九年四月二十二日函復原審法院稱：「本人依一般學理
      及實驗之經驗判定，僅供參改，如欲確認化學反應詳細步驟及所費時間，必須
      實際進行才能得知。」等語（詳訴字卷(一)第五一五頁），證人即中國醫藥學院
      藥學系副教授庚○○於本院調查中亦到庭詰證贊成陳繼明教授前述意見，認為
      未經過實際驗證，無法推知乙○○製作ＭＤＭＡ所需花費之時間（詳本院卷(一)
      第二一八頁至第二二三頁），更見被告乙○○之辯解可採，該台大藥研所之二
      回函，尚不能據以証明被告乙○○在臨時偵查庭中之上開自白確與事實相符，
      自不能以該二回函認定被告乙○○確有於台大實驗室內產製大量第二級毒品Ｍ
      ＤＭＡ，當甚明確。
    另查台大上開二份覆函，顯然僅就氫化反應之部份，推測二十四小時可能生產
      二百公克ＭＤＭＡ之可能性，尚未就製造過程應包含「氫化反應之前處理」、
      「氫化反應」、「過濾除去催化劑」、「濃縮」、「酸鹼化後萃取」、「再濃
      縮後酸化沉澱」、「過濾、乾燥」，及必要之再結晶純化步驟，以達到百分之
      九十七以上之純度等操作步驟，加以整體評估所須之時間與最終之生產率，此
      部分經前開證人台大教授王惠珀在偵查中證稱：「（在學校實驗室內是否可能
      製造成？）一般在學校實驗室需經六、七個步驟」（詳八十八年偵字第四七一
      ○號卷第一四二頁背面、第一四三頁正面；八十八年偵字第四七二三號卷第四
      十三頁正、背面），及中國醫藥學院藥學係副教授庚○○於本院審理中亦證稱
      ：「以我自己在實驗室做實驗的經驗，以剛才所看到實驗過程資料及實驗室的
      設備，要在三週內製成三千公克的ＭＤＭＡ是不太可能的。因為過濾過程用的
      矽藻土比較緊密，過濾的速度比較慢，濃縮過程使用的減壓機的方式，通常不
   是一次就可以濃縮完成，真空乾燥過程也是需要重覆做冷凍、抽真空的過程，
      都需要花時間‧‧‧。」（詳本院卷(一)第二二三頁）另更證稱：「‧‧‧因為
      實驗室的空間有限，如果依照我剛才所看到的ＭＤＭＡ製造過程程序來做的話
      ，就會常常需要擺各種階段的實驗瓶罐，晾乾也需要一個比較沒有人走動的空
      間，以台大實驗室而言，是不太可能有這麼一個空間來讓他做這樣的實驗過程
      。我不是從產能來做判斷，是完全從實驗室的空間來判斷‧‧‧所以我沒辦法
      去評估他的實驗量。」（詳本院卷(一)第二二二頁、第二二三頁），是綜合上開
      證言，產製ＭＤＭＡ所須步驟過程，除氫化反應外，尚須有如上開之其他繁複
      之過程，並非單純如台大藥研所回函所指，該上開二回函自尚非足資佐證被告
      乙○○前開之自白甚明。
    再查被告乙○○同實驗室之同學高佳麟、楊麗錦、廖姝婷、甲○○等人更於原
      審及本院中陳稱被告乙○○除負責指導教授之行政工作及帶學生作實驗外，其
      餘之時間除在電腦前處理電腦問題、看ＶＣＤ、聊天、睡覺外，其所剩時間無
      幾，且均未見過被告乙○○使用氫化還原反應器。如高佳麟於原審中證稱：「
      （假日你會不會留在實驗室？）會的，很多研究生都會留在實驗室，也有在假
      日看到乙○○在實驗室，他都在看ＶＣＤ、寫東西或整理東西。」、「（晚上
      你有無看乙○○在做實驗？）沒有印象，通常他都在電腦前面，晚上我找他都
      是處理一些電腦問題，找李昂都在聊天或處理實驗上的問題。」、「（前段期
      間有無看過乙○○使用氫化反應器？）沒看過。」（詳訴字卷(一)第一四三頁正
      、背面、第一四四頁正面）；楊麗錦於原審中亦證稱：「（乙○○工作為何？
      ）他在帶我們做實驗，我們幾乎每天都要做，從早上八、九點開始，都是他教
      我們做，到晚上六、七點結束。」、「（沒有實驗時乙○○都在做什麼？）每
      天都要做實驗，大部分都是他指導我們做。」、「（如乙○○沒有實驗時，他
      做何事？）他坐在他的位置上玩電腦。」（詳訴字卷(一)第一四四頁背面）；廖
      姝婷於原審中證稱：「（你來時有看到乙○○做實驗？）來有看到他，但多半
      都看到他在打電腦，故我不確定他來學校是光打電腦或做實驗。」、「（平常
      如實驗沒有人，是否都一直打開門？）對，有個人在座位上做什麼都看的很清
      楚。甲○○也和我在同一個實驗室。」、「（八十七年十二月或更早，到今年
      七月時你有無看到乙○○利用實驗室之氫化反應器？）我沒有看過他有用。」
      （訴字卷(一)第三二○頁背面、第三二一頁正面）；甲○○於本院中亦證稱：「
      （被告乙○○在實驗室內何種工作？）他有幫忙老師做行政的工作，並教導我
      們做實驗。」、「（被告乙○○在實驗室內都做何種事？）他比較多的時間是
      在電腦桌前，因為他要幫老師做行政工作。」等語（詳本院卷(一)第一五五頁、
      第一五九頁）等語，均足資佐證被告乙○○並不可能二十四小時均使用實驗室
      內之氫化還原反應器，自足証明被告乙○○辯稱前開自白與事實不符一節，應
      屬可採。
    再就扣案毒品ＭＤＭＡ之殘餘溶劑問題觀之，被告乙○○一再主張扣案之第二
      級毒品ＭＤＭＡ並非伊所製造，主張檢驗扣案毒品內之殘餘溶劑，用以証明與
      扣案其書寫之製造方法所記載溶劑並不相同，進而証明該扣案毒品非用伊所載
      之方法製造。被告乙○○主張用伊提供予被告辛○○製造ＭＤＭＡ原料配方之
      電腦紀錄一份（偵字第四七一○號卷第六十四頁）、製造ＭＤＭＡ步驟之電腦
      紀錄一份（偵字第四七一○號卷第六十五至七十頁）顯示，其生產出之ＭＤＭ
      Ａ成品殘餘溶劑為「甲醇、甲胺、乙醚、異丙醇」等成分，不可能有「丙酮」
      。本院依此送請內政部警政署刑事警察局提供專家意見，亦認同：「(一)依大院
      提供附件(1)中所述之方法和相關資料（即被告乙○○提供遭扣案之製造方法）
      ，製造乙批ＭＤＭＡ鹽酸鹽粉末狀固體，可能殘留在粉末中有機溶劑為甲醇、
      甲胺、乙醚、異丙醇等成分。(二)依大院提供附件(1)中所述之方法和相關資料，
      製造乙批ＭＤＭＡ鹽酸鹽粉末狀固體，粉末中應不會殘留有機溶劑丙醇（ａｃ
      ｅｔｏｎｅ）成分。」等語（詳本院卷(二)第一五四頁、第一五五頁附內政部警
      政署刑事警察局函九十年九月十四日（九十）刑鑑字第一八六一三八號函），
      由是可見該鑑定機關認同被告關於殘餘溶劑與製造方法之關連。經本院扣案七
      包第二級毒品ＭＤＭＡ送驗結果，証實該扣案之七包第二級毒品殘餘溶劑中均
      有「丙酮」成分，及其中四包有「二氯甲烷」成分，此有內政部警政署刑事警
      察局九十一年五月十三日刑鑑字第○九一○○四五七九七號函在卷可按（詳本
      院卷(三)第五十四頁），雖該函第三點載「(二)依據附件(1)所提供之資料，因製造
      過程沒有丙酮溶劑，理論上不會殘留有丙酮溶劑。另依該製造過程中結晶步驟
      中【附件(1)第五頁】有使用異丙醇溶劑，依文獻記載異丙醇遇金屬催化劑會轉
      化成丙酮，而在製造過程中【附件(1)第一頁】有使用白金催化劑，不排除會產
      生微量丙酮之可能性。(三)依據附件(1)所提供之資料，因製造過程沒有使用二氯
      甲烷，理論上不會殘留有二氯甲烷，但因在製造過程中有使用甲醇、鹽酸鹽溶
      劑，亦不會排除產生微量二氯甲烷之可能性。」等語（詳本院卷(三)第五十四頁
      、第五十五頁），然上開九十一年五月十三日函第三點之例外說明，顯與同鑑
      定機關前於九十年九月十四日函覆本院之「肯定回答」相違背，自難令人採信
      後者之見解。
    另依被告乙○○之歷次供述認為一公克之酮類化合物至少可產製約一公克之Ｍ
      ＤＭＡ（詳本院卷(一)第三○九頁、第三一○頁），而証人王惠珀教授於原審中
      亦証稱：「（製造一公升ＭＤＭＡ需用多少酮類化合物？）酮類化合物的分子
      量約176，ＭＤＭＡ的分子量約191，製造一公斤ＭＤＭＡ需用0.9公斤酮類化
      合物。」等語（詳原審卷(二)第二十四頁正面），由是足見，四百二十公斤重之
      酮類化合物至少可生產出四百二十公斤重之ＭＤＭＡ，惟本件並無証據証明有
      如此多量之第二級毒品被產製出來，如依附表(二)所示被告辛○○寄至印尼共十
      次之「茶葉禮盒」重量合計結果，該未被查獲之八次包裹之重量合計約三十四
      公斤，加上被查獲之二次毒品重量為扣案之三千多公克，全部合計亦僅三十七
      公斤多，顯與被告二人買入之酮類化合物原料所能製造之毒品數量不相吻合，
      從而，應認為被告二人所購之酮類原料係交付予廖德昌指定之不詳姓名成年人
      ，持至不詳地點產製，至於產製結果如何，除該扣案之七包毒品得以証明外，
      其餘並尚無法証明，亦屬明確。
    經本院審酌上開全部証言及函文內容，應認並無充分之積極証據足以証明扣案
      之毒品乃被告乙○○依其提供之製造方法在台大實驗室內生產者，至堪認定。
四、本件廖德昌匯給被告辛○○之金錢，是否確係販賣ＭＤＭＡ所得等事實，均未據
    被告二人為任何相關之供述，且遍覽全案卷證資料，亦查無積極證據足以認定被
    告二人與廖德昌如何於何時、何地將ＭＤＭＡ成品販賣與何人，及其販賣次數、
    重量、金額各為多少等節，依罪疑唯輕法則，尚難遽予論斷被告二人與廖德昌間
    已有共同販賣ＭＤＭＡ之犯行。從而該廖德昌之匯款亦僅能証明係彼等間合作生
    產及運輸所得之對價，尚難認該金錢係販賣第二級毒品ＭＤＭＡ所得，惟公訴人
    就被告二人共同販賣ＭＤＭＡ部分及上開被告二人自八十七年十月間起至八十八
    年七月十三日查獲時止，共同在台大實驗室內大量生產第二毒品ＭＤＭＡ，併扣
    案七包ＭＤＭＡ亦為被告二人在台大實驗室內產製等情，均與前開本院判決認定
    有罪部分裁判上一罪關係，本院爰不就此部分為無罪之諭知，附此敘明。
據上論斷，應依刑事訴訟法第三百六十九條第一項前段、第三百六十四條、第二百九
十九條第一項前段，毒品危害防制條例第四條第二項、同條第五項、第二項、第十八
條第一項前段、第十九條第一項，懲治走私條例第二條第三項、第一項，刑法十一條
、第二十八條、第五十六條、第二百十六條、第二百十條、第二百十二條、第二百十
九條、第五十五條、第三十八條第一項第二款，判決如主文。
本案經檢察官劉家芳到庭執行職務。
中      華      民      國    九十一    年     十一     月     十三     日
                              臺灣高等法院刑事第二十三庭
                                  審判長法  官  黃  瑞  華
            法  官  宋      祺
                                        法  官  雷  雯  華
右正本證明與原本無異。
如不服本判決應於收受送達後十日內向本院提出上訴書狀，其未敘述上訴之理由者並
得於提起上訴後十日內向本院補提理由書（均須按他造當事人之人數附繕本）。
                                        書記官  黃  嬿  婉
中      華      民      國    九十一    年    十一      月    十五      日
附錄：本案論罪科刑法條全文
毒品危害防制條例第四條第二項
製造、運輸、販賣第二級毒品者，處有無期徒刑或七年以上有期徒刑，得併新臺幣七
百萬元以下罰金。
毒品危害防制條例第四條、第五項、第二項
懲治走私條例第二條、第三項、第一項
刑法第二百十條偽造、變造私文書，足以生損害於公眾或他人者，處五年以下有期徒
刑。
刑法第二百十二條
偽造、變造護照、旅券、免許證、特許證及關於品行、能力、服務或其他相類之證書
、介紹書，足以生損害於公眾或他人者，處一年以下有期徒刑，拘役或三百元以下罰
金。
刑法第二百十六條
行使第二百十條至第二百十五條之文書者，依偽造、變造文書或登載不實事項或使登
載不實事項之規定處斷。
附表(一)：被告購買黃樟油及酮類化合物之各次日期、數量、方式。
  ┌───┬─────┬──────┬──────┬─────────┐
  │編號  │日期      │原料種類    │數量        │方式              │
  ├───┼─────┼──────┼──────┼─────────┤
  │    │‧５‧１０│黃樟油      │五‧三公斤  │由辛○○向第一化工│
  │      │          │            │            │訂                │
  ├───┼─────┼──────┼──────┼─────────┤
  │    │‧５‧│黃樟油      │五公斤      │由辛○○向第一化工│
  │      │          │            │            │訂                │
  ├───┼─────┼──────┼──────┼─────────┤
  │    │‧９‧１０│黃樟油      │約四到五公斤│由乙○○向第一化工│
  │      │          │            │            │訂                │
  ├───┼─────┼──────┼──────┼─────────┤
  │    │‧‧９│酮類化合物  │五公斤      │辛○○親自前往大陸│
  │      │  │            │            │購買帶回          │
  ├───┼─────┼──────┼──────┼─────────┤
  │    │‧‧│酮類化合物  │十五公斤    │辛○○親自前往大陸│
  │      │          │            │            │購買帶回          │
  ├───┼─────┼──────┼──────┼─────────┤
  │    │‧２‧│酮類化合物  │二百公斤    │共同委託第一化工以│
  │      │          │            │            │「甲基柏木酮」名義│
  │      │          │            │            │進口              │
  ├───┼─────┼──────┼──────┼─────────┤
  │    │‧４‧│酮類化合物  │二百公斤    │共同委託第一化工以│
  │      │          │            │            │「甲基柏木酮」名義│
  │      │          │            │            │進口              │
  └───┴─────┴──────┴──────┴─────────┘
附表(二)：被告辛○○委託ＤＨＬ郵寄運送貨物各次之日期及方式
        （其中(6)、(10)二次被查獲內含毒品ＭＤＭＡ）
┌──┬────┬─────────┬─────────────────┐
│編號│時    間│ 郵   遞   公  司 │方                              式│
├──┼────┼─────────┼─────────────────┤
│(1)  │87.12.15│台北市○○街一七九│持變造之「丙○○」身分證影本，冒用│
│    │        │之一號ＤＨＬ撫遠街│丙○○名義，在ＤＨＬ之貨物運送單託│
│    │        │營運處。          │運人欄偽造丙○○之簽名而偽造私文書│
│    │        │                  │，並將該偽造之貨物運送單交付ＤＨＬ│
│    │        │                  │而行使之，委託ＤＨＬ將該四罐茶葉禮│
│    │        │                  │盒運往印尼國交由LIN HAN TAN收受。 │
│    │        │                  │（託運總重量五公斤）              │
├──┼────┼─────────┼─────────────────┤
│(2)  │88.02.10│同右。            │持變造之「戊○○」身分證影本，冒用│
│    │        │                  │戊○○名義，在ＤＨＬ之貨物運送單託│
││        │                  │運人欄偽造戊○○之簽名而偽造私文書│
│    │        │                  │，並將該偽造之貨物運送單交付ＤＨＬ│
│    │        │                  │而行使之，委託ＤＨＬ將該三罐茶葉禮│
│    │        │                  │盒運往印尼國交由LIN HAN TAN收受。 │
│    │        │                  │（託運總重量四公斤）              │
├──┼────┼─────────┼─────────────────┤
│(3)  │88.02.22│同右。            │持變造之「戊○○」身分證影本，冒用│
│    │        │                  │戊○○名義，在ＤＨＬ之貨物運送單託│
│    │        │                  │運人欄偽造戊○○之簽名而偽造私文書│
│    │        │                  │，並將該偽造之貨物運送單交付ＤＨＬ│
│    │        │                  │而行使之，委託ＤＨＬ將該三罐茶葉禮│
│    │        │                  │盒運往印尼國交由LIN HAN TAN收受。 │
│    │        │                  │（託運總重量四公斤）              │
├──┼────┼─────────┼─────────────────┤
│(4)  │88.03.15│同右。            │持偽造之「丁○○」身分證影本，冒用│
│    │        │                  │丁○○名義，在ＤＨＬ之貨物運送單託│
│    │        │                  │運人欄偽造丁○○之簽名而偽造私文書│
│    │        │                  │，並將該偽造之貨物運送單交付ＤＨＬ│
│    │        │                  │而行使之，委託ＤＨＬ將該四公斤重之│
│    │        │                  │茶葉禮盒運往印尼國交由LIN HAN TAN │
│    │        │                  │ 收受。                           │
├──┼────┼─────────┼─────────────────┤
│(5)  │88.04.02│同右。            │持變造之「丁○○」身分證影本，冒用│
│    │        │                  │丁○○名義，在ＤＨＬ之貨物運送單託│
│    │        │                  │運人欄及委任書之委任人欄內偽造林志│
│    │        │                  │威之簽名而偽造私文書，並將該偽造之│
│    │        │                  │貨物運送單及委任書交付ＤＨＬ而行使│
│    │        │                  │之，委託ＤＨＬ將該三罐茶葉禮盒運往│
│    │        │                  │印尼國交由LIN HAN TAN收受。       │
│    │        │                  │（託運總重量四公斤）              │
├──┼────┼─────────┼─────────────────┤
│(6)  │88.05.18│台北市○○路台視電│將ＭＤＭＡ包裝成文件資料樣式，持變│
│    │        │視公司旁之SEVEN-- │造之「己○○」身分證影本，冒用林志│
│    │        │ELEVEN便利商店。  │興之名義，在SEVEN--ELEVEN 便利商店│
│    │        │                  │所提供之ＤＨＬ貨物運送單託運人欄內│
│    │        │                  │及客戶寄件聲明書上偽造己○○之簽名│
│    │        │                  │而偽造私文書，並將該偽造之貨物運送│
│    │        │                  │單及客戶寄件聲明書交付SEVEN-ELEVEN│
│    │        │                  │便利商店，委託其轉交ＤＨＬ將該文件│
│    │        │                  │資料包裝之ＭＤＭＡ運往印尼國交由  │
│    │        │                  │DANNY 收受，嗣經ＤＨＬ退回而託運未│
│    │        │                  │完成。                            │
├──┼────┼─────────┼─────────────────┤
│(7)  │88.06.03│ 台北市○○路○段 │持變造之「丁○○」身分證影本，冒用│
│    │        │ 二一七巷三號一樓 │丁○○名義，在ＤＨＬ之貨物運送單託│
│    │        │ ＤＨＬ安和路營業 │運人欄偽造丁○○之簽名而偽造私文書│
│    │        │ 處。             │，並將該偽造之貨物運送單交付ＤＨＬ│
│    │        │                  │而行使之，委託ＤＨＬ將該四公斤重茶│
│    │        │                  │葉禮盒運往印尼國交由JWAN  RUBYANTO│
│    │        │                  │收受。                            │
├──┼────┼─────────┼─────────────────┤
│(8)  │88.06.15│同右。            │持變造之「丁○○」身分證影本，冒用│
│    │        │                  │丁○○名義，在ＤＨＬ之貨物運送單託│
│    │        │                  │運人欄偽造丁○○之英文簽名LIN CHEN│
│    │        │                  │WEN 而偽造私文書，並將該偽造之貨物│
│    │        │                  │運送單交付ＤＨＬ而行使之，委託ＤＨ│
│    │        │                  │Ｌ將該三罐茶葉禮盒運往印尼國交由  │
│    │        │                  │JWAN  RUBYANTO收受。              │
│    │        │                  │（託運總重量約四點五至五公斤之間）│
├──┼────┼─────────┼─────────────────┤
│(9)  │88.06.24│同右。            │持變造之「丁○○」身分證影本，冒用│
│    │        │                  │丁○○名義，在ＤＨＬ之貨物運送單託│
│    │        │                  │運人欄偽造丁○○之英文簽名LIN CHEN│
│    │        │                  │WEN 而偽造私文書，並將該偽造之貨物│
│    │        │                  │運送單交付ＤＨＬ而行使之，委託ＤＨ│
│    │        │                  │Ｌ將該三罐茶葉禮盒運往印尼國交由  │
│    │        │                  │JWAN  RUBYANTO收受。              │
│    │        │  │（託運總重量四公斤）              │
├──┼────┼─────────┼─────────────────┤
│(10)  │88.07.14│同右。            │將ＭＤＭＡ包裝成六罐茶葉禮盒樣式，│
│    │        │                  │持變造之「丁○○」身分證影本，冒用│
│    │        │                  │丁○○名義，在ＤＨＬ之貨物運送單及│
│    │        │                  │委任書上偽造丁○○之簽名而偽造私文│
│    │        │                  │書，並將該偽造之貨物運送單及委任書│
│    │        │                  │交付ＤＨＬ而行使之，委託ＤＨＬ將該│
│    │        │                  │六罐茶葉禮盒包裝之ＭＤＭＡ運往印尼│
│    │        │                  │國交由JWAN  RUBYANTO收受，另並於該│
│    │        │                  │運費收據上簽署「丁○○」之署押，惟│
│    │        │                  │當場遭警方查獲而託運未成。        │
└──┴────┴─────────┴─────────────────┘
附表(三)：廖德昌匯入被告辛○○帳戶之附表。
Ａ、由廖德昌自香港匯入辛○○寶島銀行美金帳戶之明細。
  ┌──┬────┬──────────────────┐
  │編號│匯款日期│  匯款金額                          │
  ├──┼────┼──────────────────┤
  │  │87.1.6  │  匯款美金一萬四千元                │
  ├──┼────┼──────────────────┤
  │  │87.9.19 │  匯款美金四萬八千六百八十九點二三元│
  ├──┼────┼──────────────────┤
  │  │87.10.8 │  匯款美金匯款美金三萬元            │
  ├──┼────┼──────────────────┤
  │  │88.01.05│  匯款美金一萬四千九百十三點九八元  │
  ├──┼────┼──────────────────┤
  │  │88.06.03│  匯款美金一萬四千零三十三點三九元  │
  ├──┼────┼──────────────────┤
  │  │88.06.25│  匯款美金六千四百元                │
  ├──┼────┼──────────────────┤
  │  │88.6.25 │  匯款美金二千零四十四元            │
  ├──┼────┴──────────────────┤
  │共計│約匯入美金十二萬九千二百元美金                │
  │    │                                              │
  └──┴───────────────────────┘
Ｂ、由廖德昌自香港轉匯辛○○台北銀行帳戶之明細。
  ┌──┬────┬─────────────────┐
  │編號│匯款日期│匯款金額                          │
  │    │        │                                  │
  ├──┼────┼─────────────────┤
  │  │88.6.3  │ 匯款一萬五千元美金               │
  ├──┼────┼─────────────────┤
  │  │88.6.25 │ 匯款六千四百元美金               │
  ├──┼────┼─────────────────┤
  │  │88.6.28 │ 匯款六千四百元美金               │
  ├──┼────┼─────────────────┤
  │  │88.7.3  │ 匯款二萬元美金                   │
  ├──┼────┴─────────────────┤
  │共計│匯入美金四萬七千八百元                      │
  │    │                                          │
  └──┴──────────────────────┘
附表(四)：辛○○匯入乙○○合作金庫帳戶之附表
  ┌──┬───────────┬────────────────────┐
  │編號│匯款日期              │     匯款明細                           │
  ├──┼───────────┼────────────────────┤
  │  │‧８‧            │    匯款新台幣三十萬元                  │
  ├──┼───────────┼────────────────────┤
  │  │‧９‧３            │    匯款新台幣二十萬元                  │
  ├──┼───────────┼────────────────────┤
  │  │‧１０‧            │    匯款新台幣七十二萬元                │
  ├──┼───────────┼────────────────────┤
  │  │‧‧６            │    匯款新台幣六十一萬元                │
  ├──┼───────────┼────────────────────┤
  │  │‧‧７            │    匯款新台幣六十一萬元                │
  ├──┼───────────┼────────────────────┤
  │  │‧‧            │    匯款新台幣四十二萬五千元            │
  ├──┼───────────┼────────────────────┤
  │  │‧１‧５            │    匯款新台幣二十一萬五千元            │
  ├──┼───────────┼────────────────────┤
  │  │‧２‧１            │    匯款新台幣十六萬元                  │
  ├──┼───────────┼────────────────────┤
  │  │‧２‧３            │    匯款新台幣十六萬元                  │
  ├──┼───────────┼────────────────────┤
  │  │‧６‧４            │    匯款新台幣六十八萬五千元            │
  ├──┼───────────┼────────────────────┤
  │  │‧６‧            │    匯款新台幣四十一萬四千元            │
  ├──┼───────────┼────────────────────┤
  │  │‧７‧            │    匯款新台幣二十一萬九千元            │
  ├──┴───────────┴────────────────────┤
  │共計新台幣四百七十一萬八千元                                          │
  └───────────────────────────────────┘
附表(五)：（辛○○部分應沒收物之附表）
1.關於偽造之身分證影本、署押及私文書名義：
┌──┬─────────────────┬──────────────┐
│編號│項  目  及  數  量                │法  條  依  據              │
├──┼─────────────────┼──────────────┤
│  │扣案之變造「丙○○」身分證影本壹張│刑法第三十八條第一項第二款。│
│    │。                                │                            │
├──┼─────────────────┼──────────────┤
│  │扣案之變造「丁○○」身分證影本壹張│同右。                      │
│    │。                                │                            │
├──┼─────────────────┼──────────────┤
│  │扣案之變造「戊○○」身分證影本壹張│同右。                      │
│    │。                                │                            │
├──┼─────────────────┼──────────────┤
│  │未扣案之變造「己○○」身分證影本壹│同右。                      │
│    │張。                              │                            │
├──┼─────────────────┼──────────────┤
│  │87.12.15ＤＨＬ貨物運送單託運人欄內│刑法第二百十九條。          │
│    │所偽造之「丙○○」署押壹枚。      │                            │
├──┼─────────────────┼──────────────┤
│  │88.02.10ＤＨＬ貨物運送單託運人欄內│同右。                      │
│    │所偽造之「戊○○」署押壹枚。      │                            │
├──┼─────────────────┼──────────────┤
│  │88.02.22ＤＨＬ貨物運送單託運人欄內│同右。                      │
│    │所偽造之「戊○○」署押壹枚。      │                            │
├──┼─────────────────┼──────────────┤
│  │88.03.15ＤＨＬ貨物運送單託運人欄內│同右。                      │
│    │所偽造之「丁○○」署押壹枚。      │                            │
├──┼─────────────────┼──────────────┤
│  │88.04.02ＤＨＬ貨物運送單託運人欄內│同右。                      │
│    │所偽造之「丁○○」署押壹枚。      │                            │
├──┼─────────────────┼──────────────┤
│  │88.04.02ＤＨＬ委任書上委任人欄內所│同右。                      │
│    │所偽造之「丁○○」署押壹枚。      │                            │
├──┼─────────────────┼──────────────┤
│  │88.05.18ＤＨＬ貨物運送單託運人欄內│同右。                      │
│    │所偽造之「己○○」署押壹枚。  │                            │
├──┼─────────────────┼──────────────┤
│  │88.05.18ＤＨＬ客戶寄件聲明書立簽署│同右。                      │
│    │人欄內所偽造之「己○○」署押壹枚。│                            │
├──┼─────────────────┼──────────────┤
│  │88.06.03ＤＨＬ貨物運送單託運人欄內│同右。                      │
│    │所偽造之「丁○○」署押壹枚。      │                            │
├──┼─────────────────┼──────────────┤
│  │88.06.15ＤＨＬ貨物運送單託運人欄內│同右。                      │
│    │所偽造之「LIN CHEN WEN」署押壹枚。│                            │
├──┼─────────────────┼──────────────┤
│  │88.06.24ＤＨＬ貨物運送單託運人欄內│同右。                      │
│    │所偽造之「LIN CHEN WEN」署押壹枚。│                            │
├──┼─────────────────┼──────────────┤
│  │88.07.14ＤＨＬ委任書上委任人欄內所│同右。                      │
│    │所偽造之「丁○○」署押壹枚。      │                            │
├──┼─────────────────┼──────────────┤
│  │88.07.14ＤＨＬ貨物運送單託運人欄內│同右。                      │
│    │偽造之「丁○○」署押壹枚。        │                            │
├──┼─────────────────┼──────────────┤
│  │88.7.14ＤＨＬ運費發票上偽造之「林 │同右。                      │
│    │志威」署押壹枚。                  │                            │
└──┴─────────────────┴──────────────┘
2.製造、運輸毒品ＭＤＭＡ所用之物品：
┌──┬─────────────────┬──────────────┐
│編號│項  目  及  數  量                │法  條  依  據              │
├──┼─────────────────┼──────────────┤
│  │被告乙○○之電腦硬碟內有關楊征宇之│毒品危害防治條例第十九第一項│
│    │帳戶資料一份。                    │。                          │
├──┼─────────────────┼──────────────┤
│  │被告乙○○提供被告辛○○製造ＭＤＭ│同右。                      │
│    │Ａ原料配方之電腦紀錄一份。        │                            │
├──┼─────────────────┼──────────────┤
│  │被告乙○○提供被告辛○○製造ＭＤＭ│同右。                      │
│    │Ａ步驟之電腦紀錄一份。            │                            │
├──┼─────────────────┼──────────────┤
│  │扣案之茶葉盒陸個。                │同右。                      │
├──┼─────────────────┼──────────────┤
│  │扣案之包裝茶葉鋁紙袋陸個。        │同右。                      │
├──┼─────────────────┼──────────────┤
│  │扣案之茶葉盒外包裝紙殼陸個。      │同右。                      │
├──┼─────────────────┼──────────────┤
│  │扣案茶葉一包。                    │同右。                      │
├──┼─────────────────┼──────────────┤
│  │ＤＨＬ包裝紙箱一個。              │同右。                      │
└──┴─────────────────┴──────────────┘
3.扣案毒品及犯罪所得：
┌──┬──────────────────────┬─────────┐
│編號│項目及數量                                  │法條依據          │
├──┼──────────────────────┼─────────┤
│  │八十八年五月十八日所寄送一包ＭＤＭＡ，經送驗│毒品危害防治條例第│
│    │後所剩餘部分。（驗餘淨重四十五公克）        │十八條第一項前段。│
├──┼──────────────────────┼─────────┤
│  │八十八年七月十四日所寄送六包ＭＤＭＡ，經送驗│同右。            │
│    │後所剩餘部分。（驗餘淨重二千九百六十七公克）│                  │
├──┼──────────────────────┼─────────┤
│  │88.1.5廖德昌自香港轉匯辛○○寶島銀行之美金  │毒品危害防治條例第│
│    │一萬四千九百一十三點九八元。                │十九條第一項。    │
├──┼──────────────────────┼─────────┤
│  │88.6.3廖德昌自香港轉匯辛○○寶島銀行之美金  │同右。            │
│    │一萬四千零三十三點三九元。                  │                  │
├──┼──────────────────────┼─────────┤
│  │88.6.3廖德昌自香港轉匯辛○○台北銀行之美金  │同右。            │
│    │一萬五千元。                                │                  │
├──┼──────────────────────┼─────────┤
│  │88.6.25廖德昌自香港轉匯辛○○寶島銀行之美金 │同右。            │
│    │六千四百元。                                │                  │
├──┼──────────────────────┼─────────┤
│  │88.6.25廖德昌自香港轉匯辛○○寶島銀行之美金 │同右。            │
││二千零四十四元。                            │                  │
├──┼──────────────────────┼─────────┤
│  │88.6.25廖德昌自香港轉匯辛○○台北銀行之美金 │同右。            │
│    │六千四百元。                                │                  │
├──┼──────────────────────┼─────────┤
│  │88.6.28廖德昌自香港轉匯辛○○台北銀行之美金 │同右。            │
│    │六千四百元。                                │                  │
├──┼──────────────────────┼─────────┤
│  │88.7.9廖德昌自香港轉匯辛○○台北銀行之美金  │同右。            │
│    │二萬元。                                    │                  │
├──┼──────────────────────┴─────────┤
│至│美金八萬五千一百九十一點三七元。                                │
│共│（應扣除轉匯給乙○○之新台幣一百五十三萬三千元）                │
│計  │                              │
└──┴────────────────────────────────┘
附表(六)：（乙○○部分應沒收之物之附表）
1.製造及運輸毒品ＭＤＭＡ所用物品。
┌──┬─────────────────┬──────────────┐
│編號│項目及數量                        │法條依據                    │
├──┼─────────────────┼──────────────┤
│  │被告乙○○之電腦硬碟內有關楊征宇之│毒品危害防治條例第十九第一項│
│    │帳戶資料一份。                    │。                          │
├──┼─────────────────┼──────────────┤
│  │被告乙○○提供被告辛○○製造ＭＤＭ│同右。                      │
│    │Ａ原料配方之電腦紀錄一份。        │                            │
├──┼─────────────────┼──────────────┤
│  │被告乙○○提供被告辛○○製造ＭＤＭ│同右。                      │
│    │Ａ步驟之電腦紀錄一份。            │                            │
├──┼─────────────────┼──────────────┤
│  │扣案之茶葉盒陸個。                │同右。                      │
├──┼─────────────────┼──────────────┤
│  │扣案之包裝茶葉鋁紙袋陸個。        │同右。                      │
├──┼─────────────────┼──────────────┤
│  │扣案之茶葉盒外包裝紙殼陸個。      │同右。                      │
├──┼─────────────────┼──────────────┤
│  │扣案茶葉一包。                    │同右。                      │
├──┼─────────────────┼──────────────┤
│  │ＤＨＬ包裝紙箱一個。              │同右。                      │
└──┴─────────────────┴──────────────┘
2.扣案毒品及犯罪所得：
┌──┬──────────────────────┬─────────┐
│編號│項目及數量                                  │法條依據          │
├──┼──────────────────────┼─────────┤
│  │八十八年五月十八日所寄送一包ＭＤＭＡ，經送驗│毒品危害防治條例第│
│    │後所剩餘部分。（驗餘淨重四十五公克）        │十八條第一項前段。│
├──┼──────────────────────┼─────────┤
│  │八十八年七月十四日所寄送六包ＭＤＭＡ，經送驗│同右。            │
│    │後所剩餘部分。（驗餘淨重二千九百六十七公克）│                  │
├──┼──────────────────────┼─────────┤
│  │88.1.5辛○○匯入乙○○合作金庫之新台幣二十一│毒品危害防治條例第│
│    │萬五千元。                                  │十九條第一項。    │
├──┼──────────────────────┼─────────┤
│  │88.6.4辛○○匯入乙○○合作金庫之新台幣六十八│同右。            │
│    │萬五千元。                                  │                  │
├──┼──────────────────────┼─────────┤
│  │88.6.29辛○○匯入乙○○合作金庫之新台幣四十 │同右。            │
│    │一萬四千元。                                │                  │
├──┼──────────────────────┼─────────┤
│  │88.7.13辛○○匯入乙○○合作金庫之新台幣二十 │同右。            │
│    │一萬九千元。                                │                  │
├──┼──────────────────────┴─────────┤
│至│新台幣一百五十三萬三千元。                                      │
│共│                                                                │
│計  │                                                                │
└──┴────────────────────────────────┘
